【裁判字號】    98,訴,1804
【裁判日期】    990623
【裁判案由】    違反毒品危害防制條例
【裁判全文】
臺灣臺南地方法院刑事判決              98年度訴字第1804號
公  訴  人  臺灣臺南地方法院檢察署檢察官
被      告  甲○○
選任辯護人  洪梅芬律師
            涂欣成律師
            呂蘭蓉律師
被      告  辛○○
選任辯護人  林怡靖律師
上列被告因違反毒品危害防制條例案件，經檢察官提起公訴（98
年度偵字第10479、10481號），本院判決如下：
    主  文
甲○○販賣第二級毒品，共陸拾柒罪，各處如附表一編號一至六
十七所示之刑；又共同販賣第二級毒品，共肆罪，各處如附表二
編號一至四所示之刑。應執行有期徒刑陸年拾月；販賣毒品所得
合計共新臺幣拾萬零伍佰元均沒收之，如全部或一部不能沒收時
，以其財產抵償之（其中共同販賣毒品所得新臺幣仟伍佰元與
辛○○連帶沒收之，如全部或一部不能沒收時，以其與辛○○之
財產連帶抵償之）；扣案電子磅秤壹臺、玩具佰元鈔陸包、黑色
NOKIA廠牌行動電話手機壹支（含門號0000000000號
行動電話SIM卡壹枚）及未扣案之門號0000000000號
、0000000000號、0000000000號、000
0000000號行動電話手機各壹支（含SIM卡各壹枚）均沒
收，未扣案之門號0000000000號、00000000
00號、0000000000號、0000000000號行
動電話手機各壹支（含SIM卡各壹枚）如全部或一部不能沒收時
，追徵其價額。
辛○○共同販賣第二級毒品，共肆罪，各處如附表二編號一至四
所示之刑。應執行有期徒刑肆年陸月；共同販賣毒品所得合計共
新臺幣仟伍佰元均與甲○○連帶沒收之，如全部或一部不能沒
收時，以其與甲○○之財產連帶抵償之；扣案電子磅秤壹臺、玩
具佰元鈔陸包、黑色NOKIA廠牌行動電話手機壹支（含門號00
00000000號行動電話SIM卡壹枚）及未扣案之門號00
00000000號、0000000000號行動電話手機各
壹支（含SIM卡各壹枚）均沒收，未扣案之門號0000000
000號、0000000000號行動電話手機各壹支（含SI
M卡各壹枚）如全部或一部不能沒收時，追徵其價額。
甲○○被訴於九十八年六月十六日販賣安非他命予庚○○部分無
罪。
辛○○被訴於九十八年一月二十六日共同販賣安非他命予己○○
部分及被訴於九十八年二月十八日共同販賣安非他命予庚○○部
分均無罪。
    事  實
一、甲○○明知安非他命依其成癮性、濫用性及對社會危害性之
    程度，業經列為毒品危害防制條例第2條第2項第2款所定之
    第二級毒品，依法不得非法持有或販賣，竟仍基於販賣第二
    級毒品安非他命牟利之犯意，先後提供其所有之門號000000
    0000號、0000000000號、0000000000號、0000000000號及00
    00000000號行動電話供欲購買毒品者撥打聯繫，而分別於附
    表一編號1至67所示之時間、地點，以如附表一編號1至67所
    示之方式、價格及數量，販賣安非他命予戊○○24次、己○○4次、丙○○3次、庚○○26次及丁○○10次以營利（販賣
    之時間、地點、價格、數量、方式及販賣所得均詳如附表一
    編號1至67所示）。
二、又甲○○與辛○○為男女朋友關係，辛○○亦明知安非他命
    依其成癮性、濫用性及對社會危害性之程度，業經列為毒品
    危害防制條例第2條第2項第2款所定之第二級毒品，依法不
    得非法持有或販賣，其2人竟又另行基於共同販賣第二級毒
    品安非他命牟利之犯意聯絡，以甲○○所有之門號00000000
    00號、0000000000號及0000000000號行動電話作為聯絡工具
    ，而以甲○○接聽購毒者電話並約定交易地點、數量、金額
    ，再由甲○○於約定時間載同辛○○前往約定地點，由辛○○將毒品交付予購毒者之分工模式，先後於附表二編號1至4
    所示之時間、地點，以如附表二編號1至4所示之方式、價格
    及數量，共同販賣安非他命予己○○1次、庚○○3次以營利
    （販賣之時間、地點、價格、數量、方式及販賣所得均詳如
    附表二編號1至4所示）。嗣經檢警據報於民國98年7月23日
    下午2時56分許持本院核發之搜索票至甲○○及辛○○位於
    臺南市○區○○路139巷45號4樓之租屋處搜索，當場扣得甲○○所有供其販賣安非他命用之電子磅秤1臺、玩具佰元鈔6
    包、黑色NOKIA廠牌行動電話手機1支（含門號0000000000號
    行動電話SIM卡1枚）等物，而循線查悉上情。
三、案經臺南市警察局第二分局報告臺灣臺南地方法院檢察署檢
    察官偵查起訴。
    理  由
壹、關於證據能力之認定：
一、證人己○○、庚○○於警詢中之證述，對被告辛○○而言，
    係被告辛○○以外之人於審判外之陳述，且被告辛○○及其
    選任辯護人均不同意作為證據，依刑事訴訟法第159條第1項
    、第159條之5第1項之規定，原則上即不得作為本案裁判基
    礎之證據資料；又檢察官雖認證人己○○、庚○○先前於警
    詢中之證述，與渠2人嗣後於審判中之證述不符，然未證明
    上開2名證人先前於警詢中之證述具有何等較可信之特別情
    況，且係證明犯罪事實存否所必要之證據，不符合刑事訴訟
    法第159條之2例外得作為證據之要件規定，自無法回復其證
    據能力。
二、其餘本件以下所引用具傳聞證據性質之供述證據，除證人戊○○、己○○、丙○○、庚○○、丁○○於偵查中具結後向
    檢察官所為之陳述，業經具結且無顯不可信之情形存在，依
    刑事訴訟法第159條之1第2項規定，具備證據能力外；其餘
    之供述證據，因檢察官、被告甲○○、辛○○及其2人之選
    任辯護人於本案言詞辯論終結前，均未爭執其證據能力，本
    院審酌前開證據之作成或取得之狀況，並無非法或不當取證
    之情事，且亦無顯不可信之情況，復經本院於審判期日就上
    開證據依法進行調查、辯論，依刑事訴訟法第159條之5規定
    ，均具有證據能力。
三、扣案之電子磅秤1臺、玩具佰元鈔6包、黑色NOKIA廠牌行動
    電話手機1支（含門號0000000000號行動電話SIM卡1枚）等
    物證，及卷附行動電話雙向通聯紀錄、搜索扣押筆錄、扣押
    物品目錄表等書證，均非屬供述證據，皆無傳聞法則之適用
    ，復均無違反法定程序取得之情形，依刑事訴訟法第158條
    之4規定之反面解釋，均應有證據能力，合先敘明。
貳、有罪部分：
一、訊據被告甲○○就其曾先後於附表一編號1至67及附表二編
    號1至4所示之時、地，分別販賣如附表一編號1至67及附表
    二編號1至4所示金額之安非他命予證人戊○○、己○○、丙○○、庚○○、丁○○之犯罪事實均坦承不諱，僅陳稱其於
    附表二編號1至4所示之時、地係單獨販賣安非他命予證人己○○、庚○○，並未與被告辛○○共同販毒云云；被告辛○○則固坦承其與被告甲○○一同外出時，曾有1次在被告甲○○車上為被告甲○○代為傳遞某不詳物品予證人庚○○，
    且承認其於附表二編號1至4所示時間，曾與被告甲○○一同
    前往附表二編號1至4所示之地點，惟矢口否認有何共同販賣
    安非他命之罪嫌，辯稱：伊從未為被告甲○○交付毒品予證
    人己○○、庚○○云云。經查：
  (一)被告甲○○曾先後於附表一編號1至67及附表二編號1至4所
    示之時、地，分別販賣如附表一編號1至67及附表二編號1至
    4所示金額之安非他命予證人戊○○、己○○、丙○○、庚○○、丁○○之犯罪事實（被告甲○○於附表二編號1至4所
    述販賣安非他命予證人己○○、庚○○之犯行，應係與被告
    辛○○共同違犯；於附表一編號25、33所述販賣安非他命予
    證人己○○、庚○○之犯行則係單獨違犯，而非如起訴書所
    述與被告辛○○共同違犯，此2部分均詳後述），業據被告
    甲○○於偵查、本院準備程序及審理中均坦承不諱，核與證
    人戊○○、己○○、丙○○、庚○○、丁○○於警詢及偵查
    中指證稱：確有於上開時、地，向被告甲○○買得上開金額
    、數量之安非他命等情節均大致相符（警卷即臺南市警察局
    第二分局南市警二刑字第09842025330號卷第9至13頁，偵(一)
    卷即臺灣臺南地方法院檢察署98年度他字第575號卷第111至
    112頁、第120至122頁，偵(二)卷即臺灣臺南地方法院檢察署
    98年度偵字第10479號卷第12至14頁、第20至24頁、第28至
    29頁、第33至37頁、第40至43頁、第50至51頁、第55至56頁
    、第69至72頁，偵(三)卷即臺灣臺南地方法院檢察署98年度偵
    字第10481號卷第53至58頁、第61至62頁、第72至73頁、第
    82至84頁、第87至91頁、第94至95頁、第109至115頁、第12
    7至128頁、第133至134頁第147至150頁）；且證人戊○○、
    己○○、丙○○、庚○○、丁○○於98年間均有施用毒品之
    前案紀錄或曾因涉嫌施用毒品案為檢察官偵辦乙節，亦有渠
    5人之臺灣高等法院被告前案紀錄表在卷可佐（本院卷第73
    頁至第98頁），足見上開證人確均有向被告甲○○購買安非
    他命以供施用之需求，是上開證人證述渠等有被告甲○○之
    行動電話門號，並以此與被告甲○○聯絡，向被告甲○○購
    買毒品安非他命乙情，應屬非虛。又被告甲○○持用之門號
    0000000000號、0000000000號、0000000000號、0000000000
    號及0000000000號行動電話於附表一編號1至67及附表二編
    號1至4所示之時間前後，確與證人戊○○、己○○、丙○○
    、庚○○、丁○○各人持用之門號0000000000號、00000000
    00號、0000000000號、0000000000號、0000000000號行動電
    話間有通聯之紀錄等情，亦分別有前揭門號0000000000號、
    0000000000號、0000000000號、0000000000號、0000000000
    號及門號0000000000號、0000000000號、0000000000號、00
    00000000號行動電話之雙向通聯紀錄附卷可稽（偵(一)卷第11
    3頁，偵(二)卷第15至18頁、第57至64頁，偵(三)卷第65至68頁
    、第74至79頁、第116至123頁、第135至142頁）；此外，經
    檢警於98年7月23日持本院核發之搜索票搜索被告甲○○租
    屋處，確扣得其販賣毒品所用之電子磅秤1臺、玩具佰元鈔6
    包及黑色NOKIA廠牌行動電話手機1支（含門號0000000000號
    行動電話SIM卡1枚）等物乙節，亦有搜索票、臺南市警察局
    第二分局搜索扣押筆錄及扣押物品目錄表各1份在卷可佐（
    警卷第14至19頁，偵(二)卷第2至7頁），是被告甲○○上開販
    賣安非他命予證人戊○○、己○○、丙○○、庚○○、丁○○之事實，更堪認定。
  (二)又被告辛○○曾於附表二編號1所示時、地即98年4月2日與
    被告甲○○共同販賣安非他命予證人己○○之事實，業據證
    人己○○於偵查中具結後證稱：98年4月2日係伊撥打電話予
    被告甲○○表示欲購買毒品，同日中午係由被告辛○○在臺
    南縣永康市「家樂福」賣場附近，將新臺幣（下同）500元
    之安非他命交付給伊等語明確（偵(二)卷第41頁，偵(三)卷第95
    頁）；雖證人己○○於本院審理中另翻異前詞，表示伊該次
    於偵查中證述時，因先前施用過安非他命，人昏昏沉沉，才
    會順著檢察官之問題回應云云（本院卷第160頁反面至第164
    頁正面），惟經本院勘驗證人己○○該次偵訊過程之錄影光
    碟結果，該次偵訊過程中，檢察官問案態度懇切，以一問一
    答之方式訊問證人己○○，證人己○○則意識清楚，均針對
    檢察官所問問題回答，其間無身體不適、精神不清楚之狀況
    ，證人己○○復曾主動向檢察官陳述伊於98年8月29日遭人
    持槍恐嚇之事，並具體描述案發過程之細節事項等情，有本
    院勘驗筆錄在卷可稽（本院卷第180頁反面至第186頁正面）
    ，足徵證人己○○上開偵查中之證述並無因施用毒品而意識
    不清胡亂證述之情形，而證人己○○於上開勘驗過程結束後
    ，亦於本院審理中表示伊在98年9月9日偵訊當天的頭腦是清
    楚的等語無訛（本院卷第186頁反面），更足見證人己○○
    於本院99年5月11日審理期日時，應係為圖維護被告辛○○
    ，始為異於其偵訊內容之不實證述。又衡以證人己○○與被
    告辛○○、甲○○間並無嫌隙、仇怨乙節，業經被告辛○○
    、甲○○及證人己○○均陳明在卷，而被告辛○○究竟有無
    與被告甲○○共同販賣毒品予證人己○○乙事，與證人己○○間亦無直接或間接之利害關係可言，應認證人己○○尚不
    致於偵查中具結後，猶故為不利於被告辛○○之指述，以陷
    被告辛○○於罪，並須自行承擔偽證罪責風險之必要，其上
    開證述內容應係本於伊親身經歷之事實無訛；且被告辛○○
    確曾於上開時間，與被告甲○○一同前往上開地點乙情，亦
    經被告辛○○自承不諱，亦足認證人己○○上開於偵查中所
    述確有所憑，應堪採信。再參酌證人即共同被告甲○○於本
    院審理中，亦曾證稱其與證人己○○等人交易毒品時，曾有
    幾次攜同被告辛○○前往，並由被告辛○○代為傳遞毒品之
    情形明確，縱證人甲○○基於其與被告辛○○間為男女朋友
    關係之情誼，就被告辛○○是否共同販賣毒品乙情均為否定
    之證述，然上情亦顯已足佐證證人己○○於偵查中有關被告
    辛○○曾於98年4月2日交付毒品予伊之證述，確屬非虛，上
    述事實洵堪認定。
  (三)再被告辛○○曾於附表二編號2至4所示時、地即98年6月4日
    、同年月30日及同年7月3日與被告甲○○共同販賣安非他命
    予證人庚○○之事實，則據證人庚○○於偵查中具結後證述
    明確（偵(二)卷第28至30頁，偵(三)卷第82至84頁），並經證人
    庚○○於本院審理中再進而詳細證稱：伊可以記得被告辛○○交付安非他命給伊的次數，但不記得確切時間，是伊跟警
    察確認被告辛○○有在臺南市東區「關帝廳」附近或臺南市
    ○區○○路1段等交易地點交付毒品給伊後，警察再依據通
    聯紀錄，找基地臺位置在這些地點附近的通話時間予伊確認
    ，伊憑通聯紀錄上之時間、地點回想，才能確定被告辛○○
    交付安非他命給伊的時、地，這幾次伊到交易地點後都有看
    到被告甲○○開車前來，其中有1、2次，被告甲○○的車停
    得比較遠，被告辛○○自己下車交付毒品給伊，其餘都是被
    告甲○○、辛○○一起坐在車上，被告辛○○從副駕駛座上
    交付毒品給伊，伊就將價金交給被告辛○○等語甚詳（本院
    卷第156頁正面至第159頁反面），經核與被告辛○○於本院
    準備程序中自承被告甲○○於附表二編號2至4所示時、地交
    易毒品時其亦在場等語，亦確能互為參照佐證；參酌證人庚○○既可具體陳述伊何以能確定被告辛○○交付毒品之時、
    地，所為證述內容亦無何悖於常理之處，亦可見證人庚○○
    上開所述確有所據，且無辯護意旨所稱證人庚○○證述前後
    不一之情形。又衡諸證人庚○○除與被告辛○○、甲○○間
    亦均無嫌隙，殊無可能為尋仇而故意於具結後為不實之證述
    ，以誣指被告辛○○之販毒犯行外，證人庚○○就伊從未與
    被告辛○○聯繫交易毒品之事，而均係與被告甲○○直接洽
    談販毒事宜等情亦始終證述一致（偵(二)卷第29頁，偵(三)卷第
    83頁，本院卷第155頁），並可具體說明其於初次偵訊時之
    指述內容較第2次偵訊時為少，係因後來員警有提出另1份通
    聯紀錄予伊回想、確認等緣由（本院卷第156頁反面至第158
    頁反面），益徵證人庚○○尚無為陷被告辛○○於罪而刻意
    虛捏不實情節之情形，其上開證述內容亦難認有何矛盾之處
    ，堪以採信。再佐以證人即共同被告甲○○於本院審理中亦
    證稱其與證人庚○○交易毒品時，曾偕同被告辛○○一同前
    往，並曾由被告辛○○交付毒品予證人庚○○等語無誤，被
    告辛○○亦於本院審理中自承其確曾代被告甲○○交付毒品
    予證人庚○○，並將證人庚○○所交付之價款交給被告甲○○1次，雖被告辛○○為圖掩飾自身罪責，及證人甲○○為
    圖維護被告辛○○，就被告辛○○上開所為之次數、態樣之
    陳述均非無避重就輕之情形，然證人庚○○上開所述既亦已
    得自被告辛○○、證人甲○○所述互為映證，更堪認證人庚○○上開所述確與事實相符，上開事實亦堪認定。
  (四)另被告辛○○與被告甲○○於98年3、4月起至同年7月間為
    警查獲時止均為男女朋友且同居於一處之事實，業據被告辛○○、甲○○2人均陳述一致，則其2人於上開時間內之生活
    關係顯較一般男女朋友更為緊密，對他方在此段時間內之生
    活情形自殊無諉為不知之理，參以被告甲○○於上開期間內
    ，既無其他職業，復有如附表一編號20至67所示之多次販賣
    毒品行徑，則其生活顯已與販毒乙事有緊密之關聯，被告辛○○對被告甲○○販毒之型態、方式當應已有所見聞；此亦
    據被告甲○○於警詢中稱：被告辛○○應知道伊在販賣毒品
    ，因為伊2人每天都在一起等語綦詳（警卷第7頁反面），且
    經被告辛○○自承其多少知道被告甲○○在販賣毒品之事，
    因為被告甲○○常常在接聽電話，接了電話就出去等語明確
    ，是應認被告辛○○於附表二編號1至4所示之時點，對於被
    告甲○○接聽電話後相約見面之對象係購買毒品者乙事，應
    已有相當之認識，對於被告甲○○所欲交付給該對象之物品
    即係安非他命乙節，當更無毫不知情之理。縱被告甲○○均
    以玩具佰元鈔包覆裝有毒品之塑膠夾鏈袋，亦因被告甲○○
    長期以此方式交付毒品，且均係於收取款項後將該等玩具佰
    元鈔包裹之物品交付予他人，衡情實亦無礙於被告辛○○對
    其所交付者應為安非他命毒品之認識；參諸證人庚○○將款
    項交付予被告辛○○轉交被告甲○○之際，被告辛○○從未
    詢問伊為何須交付該等款項乙節，亦據證人庚○○結證明確
    （本院卷第159頁），亦足徵被告辛○○對於該等款項係毒
    品之對價乙事，顯已默識於心。而毒品交易向為嚴刑重罰而
    查緝森嚴之行為，被告辛○○既已明知被告甲○○於附表二
    編號1至4所示之時、地所欲外出交付給證人己○○或庚○○
    之物品為安非他命毒品，如其與被告甲○○間並無共同販賣
    毒品之意思，衡情當盡量避免於交易場合現身，以免遭疑有
    共同販毒之情事，更遑論代為傳遞毒品、價款，始合情理；
    依此，被告辛○○既應已知悉被告甲○○於上開時、地係欲
    與證人己○○或庚○○為毒品交易，猶與之一同前往約定地
    點，並有交付毒品予證人己○○、庚○○，及向證人庚○○
    收取價款之行為，其所為顯已係販賣毒品之構成要件行為無
    疑。至被告甲○○是否曾將販賣毒品所得款項與被告辛○○
    均分，則屬其2人間犯罪所得利益分配之問題，與被告辛○○所為是否構成販賣毒品犯行無涉；且參以被告辛○○自承
    其與被告甲○○同居期間，生活費、房屋租金及外出遊玩之
    費用均係被告甲○○支付等情，亦足見被告辛○○非無分受
    被告甲○○販毒所得利益之情形，且更可見其為被告甲○○
    交付毒品予證人己○○、庚○○時，主觀上其與被告甲○○
    間就販賣毒品乙事非無犯意之聯絡甚明。至辯護意旨雖辯稱
    被告辛○○對上開犯罪並無認識，更無營利的意圖，應該僅
    是無意識、機械性工具的角色，欠缺犯罪的主觀犯意云云，
    然被告辛○○於上開交付行為時，主觀上對於所交付者應係
    毒品，及其所為係屬毒品交易之一環等情應有所認識，竟猶
    執意為之，足認其就上開犯行與被告甲○○間有犯意之聯絡
    及行為之分擔，業如前述，辯護意旨上開所辯即無足採。況
    證人己○○復始終證稱無論毒品由何人交付給伊，伊購買毒
    品之款項均係交付予被告甲○○等語明確（偵(二)卷第41頁，
    偵(三)卷第95頁），則證人己○○每次既均可將款項直接交付
    予被告甲○○，被告甲○○當無不能將毒品直接交付予證人
    己○○之情形，而竟仍由被告辛○○於附表二編號1所示時
    、地逕行交付安非他命予證人己○○，更足見被告辛○○上
    開所為並非僅是因被告甲○○無法直接將毒品交付予證人己○○，即非單純於不知情之情狀下代被告甲○○傳遞物件；
    而證人庚○○於本院審理中亦證稱除被告辛○○曾於其與被
    告甲○○同車時，自副駕駛座將毒品交付予伊並收取款項外
    ，更進而有被告辛○○自行下車與伊為毒品交易之情形（本
    院卷第156頁、第159頁），除其所為均係毒品交易之構成要
    件行為，且被告辛○○對其所為已有認識，業如前述外，苟
    非被告辛○○有共同販毒之意思，被告甲○○實無可能委由
    被告辛○○為此等交付毒品、收取款項之行為，亦足徵被告
    辛○○上開所為確係本於其與被告甲○○共同販賣毒品之意
    思，均堪認被告辛○○所為並非無意識、機械性之工具至明
    。
  (五)再毒品危害防制條例所規定之販賣毒品罪，雖未明示「營利
    之意圖」為其犯罪構成要件，然「販賣」一語，在文義解釋
    上當然已寓含有買賤賣貴，而從中取利之意思存在，且從商
    業交易原理與一般社會觀念而言，販賣行為在通常情形下，
    仍係以牟取利益為其活動之主要誘因與目的；衡以毒品之非
    法交易向為政府查禁森嚴且重罰不寬貸之行為，為一般民眾
    普遍認知之事，倘非有利可圖，絕無平白甘冒被查緝重罰之
    高度風險，而單純代無深切交情之人購買毒品之理。又販賣
    毒品本非可公然為之，亦無公定價格，容易分裝並增減份量
    ，而每次買賣之價量，可能隨時依雙方關係深淺、資力、需
    求量及對行情之認知、來源是否充裕、查緝是否嚴緊、購買
    者被查獲時供述購買對象之可能風險之評估等，而異其標準
    ，非可一概論之，是販賣毒品之利得除被告坦承犯行或價量
    俱臻明確外，委難察得其交易實情，然販賣者從價差或量差
    中牟利之方式雖異，惟其販賣行為在意圖營利則屬同一；從
    而，舉凡有償交易，除足以反證其確係另基於某種非圖利本
    意之關係外，通常尚難因無法查悉其販入價格，做為是否高
    價賣出之比較，諉以無營利之意思而阻卻販賣犯行之追訴。
    本件被告甲○○既如前述曾向證人戊○○、己○○、丙○○
    、庚○○及丁○○收取金錢並交付毒品，及被告甲○○、辛○○如前述曾向證人己○○、庚○○收取金錢並交付毒品，
    其等行為之外觀上已具有販賣犯行之要件，對被告甲○○或
    辛○○而言應極具風險性，而其與證人戊○○、己○○、丙○○、庚○○及丁○○復無深刻交情或其他密切關係，被告
    甲○○並自承其於上開時間並無其他工作收入，應認被告甲○○、辛○○若未能從中獲取利潤，當無多次出面代證人戊○○、己○○、丙○○、庚○○或丁○○購入毒品，而以原
    價轉讓安非他命予證人戊○○、己○○、丙○○、庚○○或
    丁○○之可能，是足見被告甲○○販入安非他命之價格當較
    其等出售安非他命之價格為低，而有從中賺取買賣價差牟利
    之意圖及事實，應屬合理認定。況倘被告甲○○、辛○○未
    販售上開毒品從中牟利，當亦無耗費諸多時、力以電話聯繫
    而轉售上開毒品予上開證人之閒情，堪認被告甲○○、辛○○上開所為，必有從中賺取買賣價差牟利之事實，且合於證
    人戊○○、己○○、丙○○、庚○○及丁○○證述係向被告
    甲○○表示欲購買安非他命之情節，更足徵被告甲○○、辛○○主觀上確有賺取價差以為營利之不法意圖至明。
二、論罪科刑部分：
  (一)按被告甲○○為附表一編號1至45所示之販賣毒品行為後，
    及被告甲○○、辛○○共同為附表二編號1所示之販賣毒品
    行為後，毒品危害防制條例業於98年5月20日修正公布，同
    年月22日施行，而依刑法第2條第1項所揭示之「從舊從輕」
    原則比較新舊法適用之結果，98年5月22日修正施行前後毒
    品危害防制條例第4條第2項販賣第二級毒品之構成要件固無
    變更，惟法定刑罰金刑部分業由7,000,000元提高為10,000,
    000元，比較修正前後之法律效果，以修正前之該條項所定
    刑度對被告甲○○、辛○○較為有利；然該條例第17條則自
    「犯第4條第1項至第4項、第5條第1項至第4項前段、第6條
    第1項至第4項、第7條第1項至第4項、第8條第1項至第4項、
    第10條或第11條第1項、第2項之罪，供出毒品來源，因而破
    獲者，得減輕其刑」，修正為該條第1項「犯第4條至第8條
    、第10條或第11條之罪，供出毒品來源，因而查獲其他正犯
    或共犯者，減輕或免除其刑」，並增列第2項「犯第4條至第
    8條之罪，於偵查及審判中均自白者，減輕其刑」，於量刑
    適用上，則以修正後毒品危害防制條例第17條之規定較為有
    利。本件被告甲○○所犯販賣第二級毒品之犯行，因其於偵
    查及審判中均已自白，而有修正後毒品危害防制條例第17條
    第2項減刑規定之適用（詳後述），是綜合罪刑有關之一切
    情形為比較後，本件有關被告甲○○所犯如附表一編號1至
    45及附表二編號1所示之販賣第二級毒品之犯行，應適用98
    年5月22日修正施行後之毒品危害防制條例規定，對被告甲○○較為有利，並就從刑部分一體適用修正後該條例第19條
    第1項之規定（詳後述）；而被告辛○○所犯如附表二編號1
    所示之販賣第二級毒品犯行，因其於偵、審中均矢口否認犯
    行，不合於修正後毒品危害防制條例第17條第2項減刑之規
    定，自仍以98年5月22日修正施行前之毒品危害防制條例規
    定，因法定刑度較輕，對被告辛○○較為有利，而應適用修
    正前毒品危害防制條例第4條第2項規定論罪科刑，並就從刑
    部分一體適用修正前該條例第19條第1項之規定（詳後述）
    。是本件核被告甲○○如附表一編號1至67、附表二編號1至
    4所示各次販賣安非他命予證人戊○○、己○○、丙○○、
    庚○○、丁○○之行為，各係犯修正後毒品危害防制條例第
    4條第2項之販賣第二級毒品罪；被告辛○○如附表二編號1
    所示之販賣安非他命予證人己○○之行為，係犯修正前毒品
    危害防制條例第4條第2項之販賣第二級毒品罪，如附表二編
    號2至4所示各次販賣安非他命予證人庚○○之行為，則各係
    犯修正後毒品危害防制條例第4條第2項之販賣第二級毒品罪
    。被告甲○○、辛○○就附表二編號1至4所示各次販賣第二
    級毒品犯行間，分別有犯意之聯絡及行為之分擔，各應論以
    共同正犯。被告甲○○、辛○○各次販賣安非他命前持有該
    次所販賣之安非他命之低度行為，分別為各該次販賣安非他
    命之高度行為所吸收，均不另論罪。被告甲○○所犯如附表
    一編號1至67所示各次販賣安非他命之各犯行，及被告甲○○、辛○○所犯如附表二編號1至4所示各次共同販賣安非他
    命之各犯行間，則屬犯意各別，行為殊異，各應予分論併罰
    。又被告甲○○所犯如附表一編號1至67所示販賣安非他命
    予證人戊○○、己○○、丙○○、庚○○、丁○○之67次犯
    行，及如附表二編號1至4所示共同販賣安非他命予證人己○○、庚○○之4次犯行，因被告甲○○於偵查及審判中均已
    自白，合於修正後毒品危害防制條例第17條第2項減輕其刑
    之要件，爰依該項規定，就被告甲○○上開各次販賣第二級
    毒品之犯行分別減輕其刑。再犯毒品危害防制條例第4條第2
    項之販賣第二級毒品罪，若不分犯罪情節輕重，概處以上開
    各罪之法定刑，難免輕重失衡，倘有情輕法重情形，於裁判
    時自得適用刑法第59條規定酌量減輕其刑，以避免過嚴之刑
    罰。查本案被告甲○○、辛○○均僅因一時貪念而販賣安非
    他命予他人，致罹重典，固有不該，然被告辛○○係因其男
    友即被告甲○○有販賣毒品之情事，始有上述4次與被告甲○○一同前往交付毒品予購毒者而共同販賣毒品之犯行，其
    先後共同販賣之對象僅2人，並非向多眾為之，且均係供給
    少量安非他命予平日有施用毒品習慣者，以解其毒癮，所得
    金額合計僅3,500元，並非鉅額，期間亦非長期，僅為零星
    之小額交易；而被告甲○○販賣安非他命之犯行總數雖高達
    71次，然就其各次犯行觀之，亦均僅係500元至4,000元不等
    之小額交易，販賣對象復均為證人戊○○、己○○、丙○○
    、庚○○、丁○○等有施用毒品慣習之人，每次所販賣之金
    額、數量約僅可供該等證人解癮之用，亦僅屬施用毒品者間
    互通有無之交易模式，其販賣之對象及交易毒品之數量尚屬
    有限，不若專門大量走私進口或長期販賣毒品之「大盤」、
    「中盤」等以販毒維生之毒梟惡性之重大，就現有卷證亦尚
    無從認有流毒廣布之情形，衡以毒品危害防制條例第4條第2
    項規定之法定最低本刑為7年以上有期徒刑，被告甲○○縱
    得依法減刑，其法定最低度刑亦為3年6月以上之有期徒刑，
    觀諸被告甲○○、辛○○上開犯罪情狀，在客觀上足以引起
    一般之同情，認為確可憫恕，若予宣告法定最低度之刑，均
    猶嫌過重，爰各依刑法第59條規定減輕其刑，並就被告甲○○部分依法遞減之。茲審酌被告甲○○、辛○○本身亦均曾
    施用毒品，應深知毒品對人體危害之鉅，竟均猶不思警惕，
    僅因貪圖不法利益，即販賣安非他命以供他人利用，所為戕
    害他人身體健康，危害社會治安匪淺，行為殊有非當，被告
    辛○○犯後復矢口否認犯行，態度欠佳，難認有悔意，惟念
    被告甲○○於本案經查獲前僅有公共危險前科，被告辛○○
    則無刑事前案紀錄，各有其2人之臺灣高等法院被告前案紀
    錄表可參，素行非惡，且就卷證觀之，被告甲○○販賣毒品
    之對象、範圍尚屬有限，被告辛○○於犯罪分工中亦非居於
    核心或主導之地位，以本件犯罪情節而論，惡性均尚非重大
    不赦，兼衡被告甲○○於偵查中即能坦承犯行，表現悔意，
    暨其2人販賣毒品所賺取之金額、販賣期間、販賣毒品之次
    數及數量，與其2人之學歷、職業、家庭狀況等一切情狀，
    分別量處如主文所示之刑，並分別定其應執行之刑，以資懲
    儆；又檢察官雖就被告甲○○部分具體求處有期徒刑15年以
    上之應執行刑，及就被告辛○○部分具體求處有期徒刑20年
    以上之應執行刑，惟本院衡酌上情，仍認以量處如主文所示
    之刑為適當，檢察官上開求刑尚屬過重，附此敘明。
  (二)又按毒品危害防制條例第19條第1項有關沒收之規定，係刑
    法第38條第1項第2款、第3項之特別規定，採義務沒收主義
    ，故該項因犯罪所得財物，及供犯該項所列之罪所用之物，
    如屬於犯人所有，即應沒收，並不以經扣押者為限。又販賣
    毒品所得金錢，如能認定確係販賣毒品所得款項，即應宣告
    沒收，雖不以當場搜獲扣押者為限，但因其並無「不問屬於
    犯人與否，沒收之」之特別規定，自仍以沒收物屬於犯人所
    有者為限，始得依該規定予以沒收，而上開規定另稱「追徵
    其價額」者，必限於所沒收之物，為金錢以外其他財物而無
    法沒收時，始應追徵其價額，使其繳納與原物相當價額，如
    所得財物為金錢而無法沒收時，應以其財產抵償之，而不發
    生追徵價額問題；另上開規定所稱因犯罪所得之財物，係以
    實際所得者為限，苟無所得或尚未取得者，即無從為沒收、
    追徵或以財產抵償之諭知（最高法院93年度臺上字第1218、
    2670、2743號、96年度臺上字第2331號判決及98年度臺上字
    第632號判決意旨參照）。再共同正犯犯罪所得之財物為現
    金時，因共同正犯應就全部犯罪結果負其責任，而合併計算
    犯罪所得，且於全部或一部不能沒收時，以其財產抵償之，
    但為避免執行時發生重複沒收或抵償之情形，故各共同正犯
    之間係採「連帶沒收、連帶抵償主義」，於裁判時應諭知被
    告共同犯罪所得之財物應與其他共同正犯連帶沒收，如全部
    或一部不能沒收時，連帶追徵其價額或以其財產連帶抵償之
    （最高法院95年度臺上字第6051號、96年度臺上字第4662號
    及98年度臺上字第5492、6330、6572、6719號判決意旨參照
    ）。查本件被告甲○○係以如附表一編號1至66所示金額之
    價格，分別販賣安非他命予證人戊○○24次、證人己○○4
    次、證人丙○○3次、證人庚○○26次及證人丁○○9次，其
    販賣毒品所得合計為97,000元，揆諸前揭判決意旨，被告甲○○上開販賣毒品所得之97,000元雖未經扣案，均仍應依修
    正後毒品危害防制條例第19條第1項規定併宣告沒收之，如
    全部或一部不能沒收時，則應以其財產抵償之；另查被告甲○○與辛○○係以如附表二編號1至4所示金額之價格，共同
    販賣安非他命予證人己○○1次、證人庚○○3次，其共同販
    賣毒品所得合計應為3,500元，則參酌前述說明，被告甲○○與辛○○2人上開共同販賣毒品所得之3,500元，雖未經扣
    案，亦均仍應分別依修正前、後毒品危害防制條例第19條第
    1項規定併宣告連帶沒收之，如全部或一部不能沒收時，應
    以其2人之財產連帶抵償之。另被告甲○○如附表一編號67
    所示販賣安非他命予證人丁○○之金額固為4,000元，惟證
    人丁○○雖已取得被告交付之安非他命，但尚未交付價金予
    被告甲○○乙節，業據被告供明在卷，復經證人丁○○在偵
    查中證述綦詳（偵(二)卷第71頁，偵(三)卷第149頁），足認被
    告甲○○如附表一編號67所示販賣安非他命予證人丁○○之
    部分，尚未取得價金，依上開規定與說明，即無從另為沒收
    、追徵或以其財產抵償之諭知，併此敘明。再扣案電子磅秤
    1臺、玩具佰元鈔6包，則均係被告甲○○所有，供其販賣毒
    品時量秤、分裝毒品之用及交付毒品時包覆裝有毒品之塑膠
    夾鏈袋之用等情，業據被告甲○○於本院審理中供陳明確（
    本院卷第194頁），均應併依毒品危害防制條例第19條第1項
    規定，於被告甲○○之各罪刑項下宣告沒收之，並本於共犯
    責任共同之法理，於被告辛○○之各該罪刑項下亦宣告沒收
    之。另扣案黑色NOKIA廠牌行動電話手機1支（含門號000000
    0000號行動電話SIM卡1枚），亦係被告甲○○所有，供被告
    甲○○於附表一編號52至57、編號67及附表二編號3、4所示
    時、地聯繫販賣毒品所用之物乙節，亦據被告甲○○供明在
    卷（警卷第5頁反面，本院卷第194頁），亦應併依毒品危害
    防制條例第19條第1項規定，在被告甲○○所犯之各該罪刑
    項下宣告沒收之，並本於共犯責任共同之法理，於被告辛○○之各該罪刑項下亦宣告沒收之。再被告甲○○持用之門號
    0000000000號、0000000000號、0000000000號、0000000000
    號行動電話手機各1支（各含SIM卡1枚），雖均未據扣案，
    然均為其向他人購得，以供其犯本件販賣毒品罪聯絡使用之
    物，亦經被告甲○○陳明無誤（警卷第6頁，本院卷第195頁
    ），雖被告甲○○另陳稱其不知上開物品現在何處，惟既無
    證據證明上開物品業已滅失而不存在，本諸前揭判決意旨，
    自仍應依上引規定，於被告甲○○之各該罪刑項下宣告沒收
    ，並本於共犯責任共同之法理，於被告辛○○之各該罪刑項
    下亦宣告沒收之；且因上開物品均為金錢以外之財物，如無
    法沒收時，自均應追徵其價額。
  (三)末按沒收之物，應與本案論罪科刑之事實有關，依法應沒收
    或得沒收者為限，如與本案之犯罪事實無關，雖係於本案以
    外之其他犯罪事實經論罪科刑時應沒收或得沒收之物，亦僅
    得於該他案宣告沒收，而不得於本案併予宣告沒收（最高法
    院95年度臺上字第6662號判決意旨參照）。本件被告甲○○
    於98年7月23日為警查獲時，固於其上址住處另扣得甲基安
    非他命24包（參偵(三)卷第166頁所附內政部警政署刑事警察
    局98年9月25日刑鑑字第0980109139號鑑定書）、分裝袋1包
    、吸食器1組、玻璃吸食器1個、分裝杓3支、現金10,700元
    、白色粉末（去甲麻黃）1大包、白色SONY廠牌行動電話手
    機1支（含門號0000000000號行動電話SIM卡1枚）、黑色SON
    Y廠牌行動電話手機1支（含門號0000000000號行動電話SIM
    卡1枚）等物，惟扣案之上開甲基安非他命24包、分裝袋1包
    、吸食器1組、玻璃吸食器1個、分裝杓3支等物，業據被告
    甲○○供稱分別係供其施用或預備施用安非他命所用之物（
    本院卷第193頁反面至第194頁正面）；扣案白色SONY廠牌行
    動電話手機1支（含門號0000000000號行動電話SIM卡1枚）
    、黑色SONY廠牌行動電話手機1支（含門號0000000000號行
    動電話SIM卡1枚）等物，則據被告甲○○供承係平日聯絡家
    人或朋友使用之物（本院卷第193頁反面）；扣案現金10,70
    0元，據被告甲○○陳明係其朋友所還之借款或家人所給之
    款項（本院卷第194頁正反面）；扣案白色粉末（去甲麻黃
    ）1大包，則經被告甲○○陳稱係某友人所借放（本院卷第
    194頁正面），復均無證據證明上開物品係供被告甲○○、
    辛○○2人犯本件販賣毒品罪所用，核與本案之犯罪事實均
    無直接之關連，揆諸前揭判決意旨，應於被告甲○○另犯之
    他案宣告沒收，始為適法，故均不為沒收之宣告，附此指明
    。
、無罪部分：
一、公訴意旨略以：(一)被告甲○○基於販賣第二級毒品安非他命
    之犯意，於98年6月16日晚間11時7分許，在臺南縣永康市崑
    山科技大學附近，販賣價值1,000元之安非他命予庚○○1次
    ；(二)另被告辛○○與被告甲○○基於販賣第二級毒品安非他
    命之犯意聯絡，於98年1月26日晚間10時51分許、同年2月18
    日下午5時20分許，在臺南縣歸仁鄉「新豐高中」附近及臺
    南縣永康市○○路「家樂福」賣場附近，先後共同販賣500
    元之安非他命予己○○1次、販賣價值1,000元之安非他命予
    庚○○1次。因認被告甲○○就(一)之部分亦涉有毒品危害防
    制條例第4條第2項之販賣第二級毒品罪嫌、辛○○就(二)之部
    分亦分別涉有刑法第28條、毒品危害防制條例第4條第2項之
    共同販賣第二級毒品罪嫌云云（被告甲○○所涉(二)之部分即
    於98年1月26日晚間10時51分許、同年2月18日下午5時20分
    許販賣毒品予己○○、庚○○之罪嫌，則應係單獨違犯，並
    業經本院依法論罪科刑如上）。
二、按犯罪事實應依證據認定之，無證據不得認定犯罪事實；被
    告或共犯之自白，不得作為有罪判決之唯一證據，仍應調查
    其他必要之證據，以察其是否與事實相符；而不能證明被告
    犯罪者，應諭知無罪之判決，刑事訴訟法第154條第2項、第
    156條第2項及第301條第1項分別定有明文。又事實之認定，
    應憑證據，如未能發現相當證據，或證據不足以證明，自不
    能以推測或擬制之方法，以為裁判基礎（最高法院40年臺上
    字第86號判例意旨參照）；且按刑事訴訟法第161條第1項規
    定：檢察官就被告犯罪事實，應負舉證責任，並指出證明之
    方法。因此，檢察官對於起訴之犯罪事實，應負提出證據及
    說服之實質舉證責任。倘其所提出之直接證據或間接證據，
    或其所指出之證明方法，並未達到通常一般之人均不致有所
    懷疑，而得確信其為真實之程度，而有合理之懷疑存在而無
    從使事實審法院得有罪之確信時，基於無罪推定之原則，即
    應為被告無罪判決之諭知（最高法院76年臺上字第4986號、
    92年臺上字第128號判例意旨參照）。另按施用毒品者其供
    述之憑信性本不及於一般人，況施用毒品者其供出來源，因
    而破獲者，法律復規定得減輕其刑，其有為偵查機關誘導、
    或為邀輕典而為不實之陳述之可能，其供述之真實性自有合
    理之懷疑，是施用毒品者關於其向某人購買（或受讓）毒品
    之供述，必須補強證據佐證，以擔保其供述之真實性，俾貫
    徹刑事訴訟無罪推定及嚴格證明之基本原則；而關於毒品施
    用者所稱向某人購買毒品之供述，必須補強證據佐證，係指
    毒品購買者之供述縱使並無瑕疵，仍須補強證據佐證而言，
    以擔保其供述之真實性（最高法院94年度臺上字第2033號、
    96年度臺上字第1029判決意旨參照）。
三、公訴意旨認被告甲○○涉犯上開於98年6月16日晚間販賣安
    非他命予證人庚○○之罪嫌，及認被告辛○○涉犯上開98年
    1月26日晚間及同年2月18日下午共同販賣安非他命予證人己○○、庚○○之罪嫌，無非以上開犯嫌有證人己○○、庚○○之指述及卷附指認犯罪嫌疑人紀錄表、行動電話雙向通聯
    紀錄可稽，且被告甲○○為警查獲時持有上開扣案之行動電
    話手機（含行動電話門號SIM卡）、電子磅秤、毒品甲基安
    命等物（參卷附搜索扣押筆錄及扣押物品目錄表各1份、照
    片15張）等事證可資佐證，為其論據。訊據被告甲○○坦承
    上開販賣毒品罪嫌，被告辛○○則雖坦承曾與被告甲○○一
    同見過證人己○○、庚○○，惟矢口否認有於98年1月26日
    晚間及同年2月18日下午共同販賣安非他命予證人己○○、
    庚○○之犯行，辯稱：伊未曾於上開時點為被告甲○○交付
    安非他命予證人己○○、庚○○等語。
四、經查：
  (一)被告甲○○部分：
    被告甲○○固坦承公訴意旨所指其於98年6月16日晚間11時7
    分許，在臺南縣永康市崑山科技大學附近販賣價值1,000元
    之安非他命予證人庚○○之罪嫌，惟綜觀全案卷證資料，證
    人庚○○於警詢、偵訊中均未曾證述伊曾於上開時、地向被
    告甲○○購買安非他命之事，是被告甲○○上開自白，是否
    出於記憶上之謬誤，已非無疑；且自卷附行動電話雙向通聯
    紀錄觀之，證人庚○○持用之門號0000000000號行動電話於
    98年6月16日間，亦無撥打電話予被告甲○○持用之門號000
    0000000號、0000000000號、0000000000號、0000000000號
    及0000000000號行動電話之紀錄，與證人庚○○歷次有關伊
    均以撥打電話向被告甲○○表示欲購買毒品之證述亦顯不相
    侔。是被告甲○○所涉上開公訴意旨所指於98年6月16日晚
    間販賣安非他命予證人庚○○之罪嫌，雖據被告甲○○自白
    不諱，然並無相當之補強證據可資佐證被告甲○○上開自白
    確與事實相符，而尚無從認定此部分之犯罪事實確屬存在，
    依法自仍應為無罪之諭知。
  (二)被告辛○○部分：
  1.據卷附98年9月9日證人己○○之偵訊筆錄記載，證人己○○
    固曾證稱：「（問：是否於98年1月26日以0000000000打甲○○0000000000電話與他聯絡並於當日晚上10時51分許在臺
    南縣歸仁鄉「新豐高中」附近向甲○○購買500元安非他命
    ？答：）是。這次是辛○○把安非他命交給我。」（偵(二)卷
    第40頁，偵(三)卷第94頁），而證人己○○於本院審理中翻異
    前詞，證稱伊當日在偵查中所述，係因伊接受偵訊前曾施用
    安非他命，因而神智不清，誤為被告辛○○曾交付安非他命
    予伊之證述云云，經本院勘驗該次偵訊過程錄影光碟之結果
    ，認證人己○○並無伊所述施用毒品後神智不清之情形，足
    見證人己○○於本院審理中所述顯不可採等情，亦如前述，
    是自應審酌證人己○○上開偵查中所述是否足據為對被告辛○○不利之認定。惟就本院勘驗上開偵訊過程錄影光碟之結
    果，證人己○○於檢察官訊問伊是否於98年1月26日晚間、
    以門號0000000000號行動電話撥打被告甲○○持用之門號00
    00000000號行動電話，向被告甲○○表示欲購買毒品，並於
    當日晚間10時51分許在臺南縣歸仁鄉「新豐高中」附近向被
    告甲○○購得500元之安非他命等問題，雖均已為清楚且肯
    定之證述，然有關該次是否由被告辛○○將安非他命交付予
    伊乙節，則均未能明確之證述，而係反覆陳稱：伊在警詢中
    有向警察解釋過，伊不確定是否是被告辛○○，是被告甲○○有載1個女生坐在車上，伊騎機車到車邊，伊拿錢給被告
    甲○○，該名女生從旁邊傳安非他命出來給伊，那個時候伊
    看不太清楚，筆錄上之記載是警察有誤會，該名女生伊只見
    過1、2次，伊事先也有跟警察講說伊亂掉了，伊知道伊晚上
    都是跟被告甲○○交易等語，有本院上開勘驗筆錄可稽（本
    院卷第181頁正面至第182頁反面），是足認證人己○○於偵
    查中所為有關被告辛○○曾於98年4月2日交付安非他命予伊
    ，而與被告甲○○共同販賣毒品1次之證述，固因證人己○○於偵查中證述明確，洵堪採信，故本院亦如前述就卷證資
    料認定被告辛○○與被告甲○○如附表二編號1所示共同販
    賣安非他命予證人己○○之犯罪事實；然就證人己○○於偵
    查中證稱被告辛○○於98年1月26日晚間交付毒品予伊之證
    述部分，則因證人己○○於證述時就上開交易時、地已有陳
    述不清、記憶混亂之情形，且與伊同次偵訊時明確證述伊於
    晚間都是與被告甲○○進行交易之情節顯然不符，不能全然
    排除證人己○○係於其他時、地收受被告辛○○所交付之安
    非他命而有誤記之可能，上開證述即難逕予憑採。參以證人
    即共同被告甲○○於本院審理中亦證稱：伊絕對沒有帶被告
    辛○○去過新豐高中附近與證人己○○交易毒品，因為新豐
    高中離伊家很近，伊怕被伊配偶看到伊與被告辛○○一起出
    去等語甚明（本院卷第187頁反面），雖證人甲○○與被告
    辛○○為男女朋友關係，其證述確有刻意迴護被告辛○○之
    高度可能，惟證人甲○○既亦已證稱曾於交易毒品時攜同被
    告辛○○一同前往，當無刻意就該次被告辛○○是否一同前
    往之事實為虛偽證述之必要，且其上開證述衡之尚與常情無
    違，復與證人己○○於偵查中所為伊於晚間均係和被告甲○○交易毒品之證述尚可互為映證，應認公訴意旨所指被告辛○○曾與被告甲○○於98年1月26日晚間共同販賣毒品予證
    人己○○部分之犯罪事實，因證人己○○之證述未盡明確，
    已非無瑕疵可指，復無其他證據足資證明證人己○○之指述
    為真，其證據尚有未足，無以認定。
  2.又證人庚○○雖曾於98年9月9日偵訊時證稱被告辛○○曾於
    98年2月18日下午將安非他命毒品交付給伊，伊則將價金交
    給被告辛○○（偵(二)卷第28至29頁，偵(三)卷第82至83頁）；
    然其於同年7月23日之偵訊過程中，係曾證稱98年2月18日係
    被告甲○○親自把安非他命交付給伊（偵(二)卷第22頁）；於
    本院審理中，則陳稱伊就98年2月18日該次究竟是被告辛○○或甲○○把毒品交付給伊乙事記憶模糊，已無法確定，其
    餘伊所述3次由被告辛○○交付毒品給伊的時間伊都可以確
    認，因為離訊問時間較近等語明確（本院卷第157頁反面、
    第159頁反面），是證人庚○○此部分之證述前後既已有齟
    齬之處，復經證人庚○○明確證稱伊無法確認何次之證述為
    是，其證述顯已有重大瑕疵可指，更不待有何補強證據，均
    尚無從據此認定被告辛○○所涉此部分之犯罪事實。
  3.綜上所述，本件就被告辛○○於98年1月26日晚間及同年2月
    18日下午共同販賣安非他命予證人己○○、庚○○部分之犯
    行，分別僅有證人己○○內容欠缺明確之證述及證人庚○○
    前後不一之指述為據，更無其他具有相當程度關聯性、得以
    佐證證人己○○、庚○○所為不利於被告辛○○證言之真實
    性之補強證據存在，實難遽採為對被告辛○○論罪科刑之依
    據。從而，本件被告辛○○此部分犯嫌依檢察官所舉及卷內
    所有直接、間接之證據，既均尚未達到使通常一般人均不致
    有所懷疑，而得確信其為真實之程度，仍有合理之懷疑存在
    ，揆諸前開法條規定及判例要旨，自不得遽認被告辛○○涉
    犯檢察官所指述之於上開時點販賣安非他命予證人己○○、
    庚○○之行為。此外，本院復查無其他積極證據足以證明被
    告辛○○確有此部分公訴意旨所指犯行，本諸無罪推定原則
    ，有關被告辛○○於上開時點販賣安非他命予證人己○○、
    庚○○之犯罪自屬不能證明，依法均應為無罪判決之諭知，
    以免冤抑。
據上論斷，應依刑事訴訟法第299條第1項前段、第301條第1項，
毒品危害防制條例第4條第2項、第17條第2項、第19條第1項，98
年5月22日修正施行前毒品危害防制條例第4條第2項、第19條第1
項，刑法第2條第1項、第11條、第28條、第59條、第51條第5款，
判決如主文。
本案經檢察官乙○○到庭執行職務
中    華    民    國    99    年    6     月    23    日
                  刑事第九庭  審判長  法  官   蔡奇秀
                                      法  官   林欣玲
                                      法  官   蔡盈貞
以上正本證明與原本無異。
如不服本判決應於收受本判決後10日內向本院提出上訴書狀，並
應敘述具體理由。其未敘述上訴理由者，應於上訴期間屆滿後20
日內向本院補提理由書狀（均須按他造當事人之人數附繕本）「
切勿逕送上級法院」。
                                      書記官   陳玉芬
中    華    民    國    99    年    6     月    23    日
附錄論罪科刑法條：
98年5月20日修正公布前之毒品危害防制條例第4條第2項
製造、運輸、販賣第二級毒品者，處無期徒刑或七年以上有期徒
刑，得併科新臺幣七百萬元以下罰金。
98年5月20日修正公布後之毒品危害防制條例第4條第2項
製造、運輸、販賣第二級毒品者，處無期徒刑或7年以上有期徒
刑，得併科新臺幣1千萬元以下罰金。
附表一：
┌─┬───┬────┬────┬───────────┬────┬───┬───────────┐
│編│對象  │時間    │地點    │方式                  │標的、數│所得金│       宣告刑         │
│號│      │        │        │（金額單位均為新臺幣）│量      │額（新│                      │
│  │      │        │        │                      │        │臺幣）│                      │
├─┼───┼────┼────┼───────────┼────┼───┼───────────┤
│1 │戊○○│98年1月 │臺南縣仁│由戊○○於98年1月15日 │安非他命│1,000 │甲○○販賣第二級毒品，│
│  │      │15日晚間│德鄉中生│晚間11時17分許起，以其│1小包（ │元    │處有期徒刑年貳月。販│
│  │      │11時17分│村「7-11│使用之門號0000000000號│重量不詳│      │賣毒品所得新臺幣壹仟元│
│  │      │許後某時│超商」  │行動電話，與甲○○使用│）      │      │沒收之，如全部或一部不│
│  │      │        │        │之門號0000000000號行動│        │      │能沒收時，以其財產抵償│
│  │      │        │        │電話聯繫，表示欲購買安│        │      │之；扣案電子磅秤壹臺、│
│  │      │        │        │非他命，嗣由甲○○於左│        │      │玩具佰元鈔陸包及未扣案│
│  │      │        │        │述時間，在左述地點收受│        │      │之門號00000000│
│  │      │        │        │右述款項，並將價值1,00│        │      │四七號行動電話手機壹支│
│  │      │        │        │0元之安非他命交付予鄭 │        │      │（含SIM卡壹枚）均沒收 │
│  │      │        │        │郁政。                │        │      │，未扣案之門號○九八三│
│  │      │        │        │                      │        │      │二八二八四七號行動電話│
│  │      │        │        │                      │        │      │手機壹支（含SIM卡壹枚 │
│  │      │        │        │                      │        │      │）如全部或一部不能沒收│
│  │      │        │        │                      │        │      │時，追徵其價額。      │
├─┼───┼────┼────┼───────────┼────┼───┼───────────┤
│2 │同上  │98年1月 │臺南縣永│由戊○○於98年1月18日 │安非他命│同上  │甲○○販賣第二級毒品，│
│  │      │18日晚間│康市中華│晚間6時1分許起，以其使│1小包（ │      │處有期徒刑年貳月。販│
│  │      │6時1分許│路「家樂│用之門號0000000000號行│重量不詳│      │賣毒品所得新臺幣壹仟元│
│  │      │後某時  │福」賣場│動電話，與甲○○使用之│）      │      │沒收之，如全部或一部不│
│  │      │        │        │門號0000000000號行動電│        │      │能沒收時，以其財產抵償│
│  │      │        │        │話聯繫，表示欲購買安非│        │      │之；扣案電子磅秤壹臺、│
│  │      │        │        │他命，嗣由甲○○於左述│        │      │玩具佰元鈔陸包及未扣案│
│  │      │        │        │時間，在左述地點收受右│        │      │之門號00000000│
│  │      │        │        │述款項，並將價值1,000 │        │      │四七號行動電話手機壹支│
│  │      │        │        │元之安非他命交付予鄭郁│        │      │（含SIM卡壹枚）均沒收 │
│  │      │        │        │政。                  │        │      │，未扣案之門號○九八三│
│  │      │        │        │                      │        │      │二八二八四七號行動電話│
│  │      │        │        │                      │        │      │手機壹支（含SIM卡壹枚 │
│  │      │        │        │                      │        │      │）如全部或一部不能沒收│
│  │      │        │        │                      │        │      │時，追徵其價額。      │
├─┼───┼────┼────┼───────────┼────┼───┼───────────┤
│3 │同上  │98年1月 │臺南縣歸│由戊○○於98年1月21日 │安非他命│同上  │甲○○販賣第二級毒品，│
│  │      │21日晚間│仁鄉文化│下午6時25分許起，以其 │1小包（ │      │處有期徒刑年貳月。販│
│  │      │6時25分 │街「大廟│使用之門號0000000000號│重量不詳│      │賣毒品所得新臺幣壹仟元│
│  │      │許後某時│」旁    │行動電話，與甲○○使用│）      │      │沒收之，如全部或一部不│
│  │      │        │        │之門號0000000000號行動│        │      │能沒收時，以其財產抵償│
│  │      │        │        │電話聯繫，表示欲購買安│        │      │之；扣案電子磅秤壹臺、│
│  │      │        │        │非他命，嗣由甲○○於左│        │      │玩具佰元鈔陸包及未扣案│
│  │      │        │        │述時間，在左述地點收受│        │      │之門號00000000│
│  │      │        │        │右述款項，並將價值1,00│        │      │四七號行動電話手機壹支│
│  │      │        │        │0元之安非他命交付予鄭 │        │      │（含SIM卡壹枚）均沒收 │
│  │      │        │        │郁政。                │        │      │，未扣案之門號○九八三│
│  │      │        │        │                      │        │      │二八二八四七號行動電話│
│  │      │        │        │                      │        │      │手機壹支（含SIM卡壹枚 │
│  │      │        │        │                      │        │      │）如全部或一部不能沒收│
│  │      │        │        │                      │        │      │時，追徵其價額。      │
├─┼───┼────┼────┼───────────┼────┼───┼───────────┤
│4 │同上  │98年1月 │臺南縣仁│由戊○○於98年1月24日 │安非他命│同上  │甲○○販賣第二級毒品，│
│  │      │24日晚間│德鄉中生│晚間9時53分許起，以其 │1小包（ │      │處有期徒刑年貳月。販│
│  │      │9時53分 │村「7-11│使用之門號0000000000號│重量不詳│      │賣毒品所得新臺幣壹仟元│
│  │      │許後某時│超商」  │行動電話，與甲○○使用│）      │      │沒收之，如全部或一部不│
│  │      │        │        │之門號0000000000號行動│        │      │能沒收時，以其財產抵償│
│  │      │        │        │電話聯繫，表示欲購買安│        │      │之；扣案電子磅秤壹臺、│
│  │      │        │        │非他命，嗣由甲○○於左│        │      │玩具佰元鈔陸包及未扣案│
│  │      │        │        │述時間，在左述地點收受│        │      │之門號00000000│
│  │      │        │        │右述款項，並將價值1,00│        │      │四七號行動電話手機壹支│
│  │      │        │        │0元之安非他命交付予鄭 │        │      │（含SIM卡壹枚）均沒收 │
│  │      │        │        │郁政。                │        │      │，未扣案之門號○九八三│
│  │      │        │        │                      │        │      │二八二八四七號行動電話│
│  │      │        │        │                      │        │      │手機壹支（含SIM卡壹枚 │
│  │      │        │        │                      │        │      │）如全部或一部不能沒收│
│  │      │        │        │                      │        │      │時，追徵其價額。      │
├─┼───┼────┼────┼───────────┼────┼───┼───────────┤
│5 │同上  │98年1月 │臺南縣仁│由戊○○於98年1月27日 │安非他命│同上  │甲○○販賣第二級毒品，│
│  │      │27日凌晨│德鄉中生│凌晨3時27分許起，以其 │1小包（ │      │處有期徒刑年貳月。販│
│  │      │3時27分 │村「7-11│使用之門號0000000000號│重量不詳│      │賣毒品所得新臺幣壹仟元│
│  │      │許後某時│超商」  │行動電話，與甲○○使用│）      │      │沒收之，如全部或一部不│
│  │      │        │        │之門號0000000000號行動│        │      │能沒收時，以其財產抵償│
│  │      │        │        │電話聯繫，表示欲購買安│        │      │之；扣案電子磅秤壹臺、│
│  │      │        │        │非他命，嗣由甲○○於左│        │      │玩具佰元鈔陸包及未扣案│
│  │      │        │        │述時間，在左述地點收受│        │      │之門號00000000│
│  │      │        │        │右述款項，並將價值1,00│        │      │四七號行動電話手機壹支│
│  │      │        │        │0元之安非他命交付予鄭 │        │      │（含SIM卡壹枚）均沒收 │
│  │      │        │        │郁政。                │        │      │，未扣案之門號○九八三│
│  │      │        │        │                      │        │      │二八二八四七號行動電話│
│  │      │        │        │                      │        │      │手機壹支（含SIM卡壹枚 │
│  │      │        │        │                      │        │      │）如全部或一部不能沒收│
│  │      │        │        │                      │        │      │時，追徵其價額。      │
├─┼───┼────┼────┼───────────┼────┼───┼───────────┤
│6 │同上  │97年1月 │臺南縣仁│由戊○○於98年1月29日 │安非他命│同上  │甲○○販賣第二級毒品，│
│  │      │29日下午│德鄉後壁│下午4時45分許起，以其 │1小包（ │      │處有期徒刑年貳月。販│
│  │      │4時45分 │厝仁愛村│使用之門號0000000000號│重量不詳│      │賣毒品所得新臺幣壹仟元│
│  │      │許後某時│附近    │行動電話，與甲○○使用│）      │      │沒收之，如全部或一部不│
│  │      │        │        │之門號0000000000號行動│        │      │能沒收時，以其財產抵償│
│  │      │        │        │電話聯繫，表示欲購買安│        │      │之；扣案電子磅秤壹臺、│
│  │      │        │        │非他命，嗣由甲○○於左│        │      │玩具佰元鈔陸包及未扣案│
│  │      │        │        │述時間，在左述地點收受│        │      │之門號00000000│
│  │      │        │        │右述款項，並將價值1,00│        │      │四七號行動電話手機壹支│
│  │      │        │        │0元之安非他命交付予鄭 │        │      │（含SIM卡壹枚）均沒收 │
│  │      │        │        │郁政。                │        │      │，未扣案之門號○九八三│
│  │      │        │        │                      │        │      │二八二八四七號行動電話│
│  │      │        │        │                      │        │      │手機壹支（含SIM卡壹枚 │
│  │      │        │        │                      │        │      │）如全部或一部不能沒收│
│  │      │        │        │                      │        │      │時，追徵其價額。      │
├─┼───┼────┼────┼───────────┼────┼───┼───────────┤
│7 │同上  │98年2月1│臺南縣永│由戊○○於98年2月1日晚│安非他命│同上  │甲○○販賣第二級毒品，│
│  │      │日晚間11│康市中華│間11時0分許起，以其使 │1小包（ │      │處有期徒刑年貳月。販│
│  │      │時0分許 │路「家樂│用之門號0000000000號行│重量不詳│      │賣毒品所得新臺幣壹仟元│
│  │      │後某時  │福」賣場│動電話，與甲○○使用之│）      │      │沒收之，如全部或一部不│
│  │      │        │        │門號0000000000號行動電│        │      │能沒收時，以其財產抵償│
│  │      │        │        │話聯繫，表示欲購買安非│        │      │之；扣案電子磅秤壹臺、│
│  │      │        │        │他命，嗣由甲○○於左述│        │      │玩具佰元鈔陸包及未扣案│
│  │      │        │        │時間，在左述地點收受右│        │      │之門號00000000│
│  │      │        │        │述款項，並將價值1,000 │        │      │四七號行動電話手機壹支│
│  │      │        │        │元之安非他命交付予鄭郁│        │      │（含SIM卡壹枚）均沒收 │
│  │      │        │        │政。                  │        │      │，未扣案之門號○九八三│
│  │      │        │        │                      │        │      │二八二八四七號行動電話│
│  │      │        │        │                      │        │      │手機壹支（含SIM卡壹枚 │
│  │      │        │        │                      │        │      │）如全部或一部不能沒收│
│  │      │        │        │                      │        │      │時，追徵其價額。      │
├─┼───┼────┼────┼───────────┼────┼───┼───────────┤
│8 │同上  │98年2月8│臺南縣仁│由戊○○於98年2月8日晚│安非他命│同上  │甲○○販賣第二級毒品，│
│  │      │日晚間8 │德鄉後壁│間8時40分許起，以其使 │1小包（ │      │處有期徒刑年貳月。販│
│  │      │時40分許│厝仁愛村│用之門號0000000000號行│重量不詳│      │賣毒品所得新臺幣壹仟元│
│  │      │後某時  │附近    │動電話，與甲○○使用之│）      │      │沒收之，如全部或一部不│
│  │      │        │        │門號0000000000號、0917│        │      │能沒收時，以其財產抵償│
│  │      │        │        │342309號行動電話聯繫，│        │      │之；扣案電子磅秤壹臺、│
│  │      │        │        │表示欲購買安非他命，嗣│        │      │玩具佰元鈔陸包及未扣案│
│  │      │        │        │由甲○○於左述時間，在│        │      │之門號00000000│
│  │      │        │        │左述地點收受右述款項，│        │      │四七號、0000000│
│  │      │        │        │並將價值1,000元之安非 │        │      │三○九號行動電話手機各│
│  │      │        │        │他命交付予戊○○。    │        │      │壹支（含SIM卡各壹枚） │
│  │      │        │        │                      │        │      │均沒收，未扣案之門號○│
│  │      │        │        │                      │        │      │000000000號、│
│  │      │        │        │                      │        │      │0000000000號│
│  │      │        │        │                      │        │      │行動電話手機各壹支（含│
│  │      │        │        │                      │        │      │SIM卡各壹枚）如全部或 │
│  │      │        │        │                      │        │      │一部不能沒收時，追徵其│
│  │      │        │        │                      │        │      │價額。                │
├─┼───┼────┼────┼───────────┼────┼───┼───────────┤
│9 │同上  │98年2月 │臺南縣仁│由戊○○於98年2月20日 │安非他命│同上  │甲○○販賣第二級毒品，│
│  │      │20日晚間│德鄉後壁│晚間8時12分許起，以其 │1小包（ │      │處有期徒刑年貳月。販│
│  │      │8時13分 │厝仁愛村│使用之門號0000000000號│重量不詳│      │賣毒品所得新臺幣壹仟元│
│  │      │許後某時│附近    │行動電話，與甲○○使用│）      │      │沒收之，如全部或一部不│
│  │      │        │        │之門號0000000000號行動│        │      │能沒收時，以其財產抵償│
│  │      │        │        │電話聯繫，表示欲購買安│        │      │之；扣案電子磅秤壹臺、│
│  │      │        │        │非他命，嗣由甲○○於左│        │      │玩具佰元鈔陸包及未扣案│
│  │      │        │        │述時間，在左述地點收受│        │      │之門號0000000三│
│  │      │        │        │右述款項，並將價值1,00│        │      │○九號行動電話手機壹支│
│  │      │        │        │0元之安非他命交付予鄭 │        │      │（含SIM卡壹枚）均沒收 │
│  │      │        │        │郁政。                │        │      │，未扣案之門號○九一七│
│  │      │        │        │                      │        │      │三四二三○九號行動電話│
│  │      │        │        │                      │        │      │手機壹支（含SIM卡壹枚 │
│  │      │        │        │                      │        │      │）如全部或一部不能沒收│
│  │      │        │        │                      │        │      │時，追徵其價額。      │
├─┼───┼────┼────┼───────────┼────┼───┼───────────┤
│10│同上  │98年2月 │臺南縣永│由戊○○於98年2月21日 │安非他命│同上  │甲○○販賣第二級毒品，│
│  │      │21日晚間│康市中華│晚間10時26分許起，以其│1小包（ │      │處有期徒刑年貳月。販│
│  │      │（起訴書│路「家樂│使用之門號0000000000號│重量不詳│      │賣毒品所得新臺幣壹仟元│
│  │      │誤載為上│福」賣場│行動電話，與甲○○使用│）      │      │沒收之，如全部或一部不│
│  │      │午）10時│        │之門號0000000000號行動│        │      │能沒收時，以其財產抵償│
│  │      │26分許後│        │電話聯繫，表示欲購買安│        │      │之；扣案電子磅秤壹臺、│
│  │      │某時    │        │非他命，嗣由甲○○於左│        │      │玩具佰元鈔陸包及未扣案│
│  │      │        │        │述時間，在左述地點收受│        │      │之門號0000000三│
│  │      │        │        │右述款項，並將價值1,00│        │      │○九號行動電話手機壹支│
│  │      │        │        │0元之安非他命交付予鄭 │        │      │（含SIM卡壹枚）均沒收 │
│  │      │        │        │郁政。                │        │      │，未扣案之門號○九一七│
│  │      │        │        │                      │        │      │三四二三○九號行動電話│
│  │      │        │        │                      │        │      │手機壹支（含SIM卡壹枚 │
│  │      │        │        │                      │        │      │）如全部或一部不能沒收│
│  │      │        │        │                      │        │      │時，追徵其價額。      │
├─┼───┼────┼────┼───────────┼────┼───┼───────────┤
│11│同上  │98年2月 │臺南縣歸│由戊○○於98年2月26日 │安非他命│同上  │甲○○販賣第二級毒品，│
│  │      │26日晚間│仁鄉文化│晚間11時38分許起，以其│1小包（ │      │處有期徒刑年貳月。販│
│  │      │11時38分│街「大廟│使用之門號0000000000號│重量不詳│      │賣毒品所得新臺幣壹仟元│
│  │      │許後某時│」旁    │行動電話，與甲○○使用│）      │      │沒收之，如全部或一部不│
│  │      │        │        │之門號0000000000號行動│        │      │能沒收時，以其財產抵償│
│  │      │        │        │電話聯繫，表示欲購買安│        │      │之；扣案電子磅秤壹臺、│
│  │      │        │        │非他命，嗣由甲○○於左│        │      │玩具佰元鈔陸包及未扣案│
│  │      │        │        │述時間，在左述地點收受│        │      │之門號0000000三│
│  │      │        │        │右述款項，並將價值1,00│        │      │○九號行動電話手機壹支│
│  │      │        │        │0元之安非他命交付予鄭 │        │      │（含SIM卡壹枚）均沒收 │
│  │      │        │        │郁政。                │        │      │，未扣案之門號○九一七│
│  │      │        │        │                      │        │      │三四二三○九號行動電話│
│  │      │        │        │                      │        │      │手機壹支（含SIM卡壹枚 │
│  │      │        │        │                      │        │      │）如全部或一部不能沒收│
│  │      │        │        │                      │        │      │時，追徵其價額。      │
├─┼───┼────┼────┼───────────┼────┼───┼───────────┤
│12│同上  │98年2月 │臺南縣仁│由戊○○於98年2月28日 │安非他命│同上  │甲○○販賣第二級毒品，│
│  │      │28日凌晨│德鄉後壁│凌晨0時3分許起，以其使│1小包（ │      │處有期徒刑年貳月。販│
│  │      │0時3分許│厝仁愛村│用之門號0000000000號行│重量不詳│      │賣毒品所得新臺幣壹仟元│
│  │      │後某時  │附近    │動電話，與甲○○使用之│）      │      │沒收之，如全部或一部不│
│  │      │        │        │門號0000000000號行動電│        │      │能沒收時，以其財產抵償│
│  │      │        │        │話聯繫，表示欲購買安非│        │      │之；扣案電子磅秤壹臺、│
│  │      │        │        │他命，嗣由甲○○於左述│        │      │玩具佰元鈔陸包及未扣案│
│  │      │        │        │時間，在左述地點收受右│        │      │之門號0000000三│
│  │      │        │        │述款項，並將價值1,000 │        │      │○九號行動電話手機壹支│
│  │      │        │        │元之安非他命交付予鄭郁│        │      │（含SIM卡壹枚）均沒收 │
│  │      │        │        │政。                  │        │      │，未扣案之門號○九一七│
│  │      │        │        │                      │        │      │三四二三○九號行動電話│
│  │      │        │        │                      │        │      │手機壹支（含SIM卡壹枚 │
│  │      │        │        │                      │        │      │）如全部或一部不能沒收│
│  │      │        │        │                      │        │      │時，追徵其價額。      │
├─┼───┼────┼────┼───────────┼────┼───┼───────────┤
│13│同上  │98年3月1│臺南縣仁│由戊○○於98年3月1日凌│安非他命│同上  │甲○○販賣第二級毒品，│
│  │      │日凌晨2 │德鄉中生│晨2時26分許起，以其使 │1小包（ │      │處有期徒刑年貳月。販│
│  │      │時26分許│村「7-11│用之門號0000000000號行│重量不詳│      │賣毒品所得新臺幣壹仟元│
│  │      │後某時  │超商」附│動電話，與甲○○使用之│）      │      │沒收之，如全部或一部不│
│  │      │        │近      │門號0000000000號行動電│        │      │能沒收時，以其財產抵償│
│  │      │        │        │話聯繫，表示欲購買安非│        │      │之；扣案電子磅秤壹臺、│
│  │      │        │        │他命，嗣由甲○○於左述│        │      │玩具佰元鈔陸包及未扣案│
│  │      │        │        │時間，在左述地點收受右│        │      │之門號0000000三│
│  │      │        │        │述款項，並將價值1,000 │        │      │○九號行動電話手機壹支│
│  │      │        │        │元之安非他命交付予鄭郁│        │      │（含SIM卡壹枚）均沒收 │
│  │      │        │        │政。                  │        │      │，未扣案之門號○九一七│
│  │      │        │        │                      │        │      │三四二三○九號行動電話│
│  │      │        │        │                      │        │      │手機壹支（含SIM卡壹枚 │
│  │      │        │        │                      │        │      │）如全部或一部不能沒收│
│  │      │        │        │                      │        │      │時，追徵其價額。      │
├─┼───┼────┼────┼───────────┼────┼───┼───────────┤
│14│同上  │98年3月 │臺南縣仁│由戊○○於98年3月23日 │安非他命│同上  │甲○○販賣第二級毒品，│
│  │      │23日晚間│德鄉中生│晚間9時44分許起，以其 │1小包（ │      │處有期徒刑年貳月。販│
│  │      │9時44分 │村「7-11│使用之門號0000000000號│重量不詳│      │賣毒品所得新臺幣壹仟元│
│  │      │許後某時│超商」附│行動電話，與甲○○使用│）      │      │沒收之，如全部或一部不│
│  │      │        │近      │之門號0000000000號行動│        │      │能沒收時，以其財產抵償│
│  │      │        │        │電話聯繫，表示欲購買安│        │      │之；扣案電子磅秤壹臺、│
│  │      │        │        │非他命，嗣由甲○○於左│        │      │玩具佰元鈔陸包及未扣案│
│  │      │        │        │述時間，在左述地點收受│        │      │之門號00000000│
│  │      │        │        │右述款項，並將價值1,00│        │      │五八號行動電話手機壹支│
│  │      │        │        │0元之安非他命交付予鄭 │        │      │（含SIM卡壹枚）均沒收 │
│  │      │        │        │郁政。                │        │      │，未扣案之門號○九八一│
│  │      │        │        │                      │        │      │二九一一五八號行動電話│
│  │      │        │        │                      │        │      │手機壹支（含SIM卡壹枚 │
│  │      │        │        │                      │        │      │）如全部或一部不能沒收│
│  │      │        │        │                      │        │      │時，追徵其價額。      │
├─┼───┼────┼────┼───────────┼────┼───┼───────────┤
│15│同上  │98年3月 │臺南縣仁│由戊○○於98年3月24日 │安非他命│同上  │甲○○販賣第二級毒品，│
│  │      │24日晚間│德鄉後壁│晚間6時27分許起，以其 │1小包（ │      │處有期徒刑年貳月。販│
│  │      │6時27分 │厝仁愛村│使用之門號0000000000號│重量不詳│      │賣毒品所得新臺幣壹仟元│
│  │      │許後某時│附近    │行動電話，與甲○○使用│）      │      │沒收之，如全部或一部不│
│  │      │        │        │之門號0000000000號行動│        │      │能沒收時，以其財產抵償│
│  │      │        │        │電話聯繫，表示欲購買安│        │      │之；扣案電子磅秤壹臺、│
│  │      │        │        │非他命，嗣由甲○○於左│        │      │玩具佰元鈔陸包及未扣案│
│  │      │        │        │述時間，在左述地點收受│        │      │之門號00000000│
│  │      │        │        │右述款項，並將價值1,00│        │      │五八號行動電話手機壹支│
│  │      │        │        │0元之安非他命交付予鄭 │        │      │（含SIM卡壹枚）均沒收 │
│  │      │        │        │郁政。                │        │      │，未扣案之門號○九八一│
│  │      │        │        │                      │        │      │二九一一五八號行動電話│
│  │      │        │        │                      │        │      │手機壹支（含SIM卡壹枚 │
│  │      │        │        │                      │        │      │）如全部或一部不能沒收│
│  │      │        │        │                      │        │      │時，追徵其價額。      │
├─┼───┼────┼────┼───────────┼────┼───┼───────────┤
│16│同上  │98年3月 │臺南縣歸│由戊○○於98年3月25日 │安非他命│同上  │甲○○販賣第二級毒品，│
│  │      │25日凌晨│仁鄉文化│凌晨0時28分許起，以其 │1小包（ │      │處有期徒刑年貳月。販│
│  │      │0時28分 │街「大廟│使用之門號0000000000號│重量不詳│      │賣毒品所得新臺幣壹仟元│
│  │      │許      │」旁    │行動電話，與甲○○使用│）      │      │沒收之，如全部或一部不│
│  │      │        │        │之門號0000000000號行動│        │      │能沒收時，以其財產抵償│
│  │      │        │        │電話聯繫，表示欲購買安│        │      │之；扣案電子磅秤壹臺、│
│  │      │        │        │非他命，嗣由甲○○於左│        │      │玩具佰元鈔陸包及未扣案│
│  │      │        │        │述時間，在左述地點收受│        │      │之門號00000000│
│  │      │        │        │右述款項，並將價值1,00│        │      │五八號行動電話手機壹支│
│  │      │        │        │0元之安非他命交付予鄭 │        │      │（含SIM卡壹枚）均沒收 │
│  │      │        │        │郁政。                │        │      │，未扣案之門號○九八一│
│  │      │        │        │                      │        │      │二九一一五八號行動電話│
│  │      │        │        │                      │        │      │手機壹支（含SIM卡壹枚 │
│  │      │        │        │                      │        │      │）如全部或一部不能沒收│
│  │      │        │        │                      │        │      │時，追徵其價額。      │
├─┼───┼────┼────┼───────────┼────┼───┼───────────┤
│17│同上  │98年3月 │臺南縣歸│由戊○○以其使用之門號│安非他命│同上  │甲○○販賣第二級毒品，│
│  │      │28日晚間│仁鄉文化│0000000000號行動電話，│1小包（ │      │處有期徒刑年貳月。販│
│  │      │11時50分│街「大廟│與甲○○使用之門號0981│重量不詳│      │賣毒品所得新臺幣壹仟元│
│  │      │（起訴書│」旁    │291158號行動電話聯繫，│）      │      │沒收之，如全部或一部不│
│  │      │誤載為30│        │表示欲購買安非他命，嗣│        │      │能沒收時，以其財產抵償│
│  │      │分）許  │        │由甲○○於左述時間，在│        │      │之；扣案電子磅秤壹臺、│
│  │      │        │        │左述地點收受右述款項，│        │      │玩具佰元鈔陸包及未扣案│
│  │      │        │        │並將價值1,000元之安非 │        │      │之門號00000000│
│  │      │        │        │他命交付予戊○○。    │        │      │五八號行動電話手機壹支│
│  │      │        │        │                      │        │      │（含SIM卡壹枚）均沒收 │
│  │      │        │        │                      │        │      │，未扣案之門號○九八一│
│  │      │        │        │                      │        │      │二九一一五八號行動電話│
│  │      │        │        │                      │        │      │手機壹支（含SIM卡壹枚 │
│  │      │        │        │                      │        │      │）如全部或一部不能沒收│
│  │      │        │        │                      │        │      │時，追徵其價額。      │
├─┼───┼────┼────┼───────────┼────┼───┼───────────┤
│18│同上  │98年3月 │臺南市中│由戊○○於98年3月30日 │安非他命│同上  │甲○○販賣第二級毒品，│
│  │      │30日晚間│華東路2 │晚間11時45分許起，以其│1小包（ │      │處有期徒刑年貳月。販│
│  │      │11時45分│段「關帝│使用之門號0000000000號│重量不詳│      │賣毒品所得新臺幣壹仟元│
│  │      │許後某時│廳」附近│行動電話，與甲○○使用│）      │      │沒收之，如全部或一部不│
│  │      │        │        │之門號0000000000號行動│        │      │能沒收時，以其財產抵償│
│  │      │        │        │電話聯繫，表示欲購買安│        │      │之；扣案電子磅秤壹臺、│
│  │      │        │        │非他命，嗣由甲○○於左│        │      │玩具佰元鈔陸包及未扣案│
│  │      │        │        │述時間，在左述地點收受│        │      │之門號00000000│
│  │      │        │        │右述款項，並將價值1,00│        │      │五八號行動電話手機壹支│
│  │      │        │        │0元之安非他命交付予鄭 │        │      │（含SIM卡壹枚）均沒收 │
│  │      │        │        │郁政。                │        │      │，未扣案之門號○九八一│
│  │      │        │        │                      │        │      │二九一一五八號行動電話│
│  │      │        │        │                      │        │      │手機壹支（含SIM卡壹枚 │
│  │      │        │        │                      │        │      │）如全部或一部不能沒收│
│  │      │        │        │                      │        │      │時，追徵其價額。      │
├─┼───┼────┼────┼───────────┼────┼───┼───────────┤
│19│同上  │98年3月 │臺南縣仁│由戊○○於98年3月31日 │安非他命│同上  │甲○○販賣第二級毒品，│
│  │      │31日凌晨│德鄉中生│凌晨1時33分許起，以其 │1小包（ │      │處有期徒刑年貳月。販│
│  │      │1時33分 │村「7-11│使用之門號0000000000號│重量不詳│      │賣毒品所得新臺幣壹仟元│
│  │      │許後某時│超商」附│行動電話，與甲○○使用│）      │      │沒收之，如全部或一部不│
│  │      │        │近      │之門號0000000000號行動│        │      │能沒收時，以其財產抵償│
│  │      │        │        │電話聯繫，表示欲購買安│        │      │之；扣案電子磅秤壹臺、│
│  │      │        │        │非他命，嗣由甲○○於左│        │      │玩具佰元鈔陸包及未扣案│
│  │      │        │        │述時間，在左述地點收受│        │      │之門號00000000│
│  │      │        │        │右述款項，並將價值1,00│        │      │五八號行動電話手機壹支│
│  │      │        │        │0元之安非他命交付予鄭 │        │      │（含SIM卡壹枚）均沒收 │
│  │      │        │        │郁政。                │        │      │，未扣案之門號○九八一│
│  │      │        │        │                      │        │      │二九一一五八號行動電話│
│  │      │        │        │                      │        │      │手機壹支（含SIM卡壹枚 │
│  │      │        │        │                      │        │      │）如全部或一部不能沒收│
│  │      │        │        │                      │        │      │時，追徵其價額。      │
├─┼───┼────┼────┼───────────┼────┼───┼───────────┤
│20│同上  │98年4月3│臺南縣歸│由戊○○於98年4月3日下│安非他命│同上  │甲○○販賣第二級毒品，│
│  │      │日下午4 │仁鄉文化│午4時25分許起，以其使 │1小包（ │      │處有期徒刑年貳月。販│
│  │      │時25分許│街「大廟│用之門號0000000000號行│重量不詳│      │賣毒品所得新臺幣壹仟元│
│  │      │後某時  │」旁    │動電話，與甲○○使用之│）      │      │沒收之，如全部或一部不│
│  │      │        │        │門號0000000000號行動電│        │      │能沒收時，以其財產抵償│
│  │      │        │        │話聯繫，表示欲購買安非│        │      │之；扣案電子磅秤壹臺、│
│  │      │        │        │他命，嗣由甲○○於左述│        │      │玩具佰元鈔陸包及未扣案│
│  │      │        │        │時間，在左述地點收受右│        │      │之門號00000000│
│  │      │        │        │述款項，並將價值1,000 │        │      │五八號行動電話手機壹支│
│  │      │        │        │元之安非他命交付予鄭郁│        │      │（含SIM卡壹枚）均沒收 │
│  │      │        │        │政。                  │        │      │，未扣案之門號○九八一│
│  │      │        │        │                      │        │      │二九一一五八號行動電話│
│  │      │        │        │                      │        │      │手機壹支（含SIM卡壹枚 │
│  │      │        │        │                      │        │      │）如全部或一部不能沒收│
│  │      │        │        │                      │        │      │時，追徵其價額。      │
├─┼───┼────┼────┼───────────┼────┼───┼───────────┤
│21│同上  │98年4月9│臺南市中│由戊○○於98年4月9日晚│安非他命│同上  │甲○○販賣第二級毒品，│
│  │      │日晚間11│華東路2 │間11時58分許起，以其使│1小包（ │      │處有期徒刑年貳月。販│
│  │      │時58分許│段「關帝│用之門號0000000000號行│重量不詳│      │賣毒品所得新臺幣壹仟元│
│  │      │後某時  │廳」附近│動電話，與甲○○使用之│）      │      │沒收之，如全部或一部不│
│  │      │        │        │門號0000000000號行動電│        │      │能沒收時，以其財產抵償│
│  │      │        │        │話聯繫，表示欲購買安非│        │      │之；扣案電子磅秤壹臺、│
│  │      │        │        │他命，嗣由甲○○於左述│        │      │玩具佰元鈔陸包及未扣案│
│  │      │        │        │時間，在左述地點收受右│        │      │之門號00000000│
│  │      │        │        │述款項，並將價值1,000 │        │      │五八號行動電話手機壹支│
│  │      │        │        │元之安非他命交付予鄭郁│        │      │（含SIM卡壹枚）均沒收 │
│  │      │        │        │政。                  │        │      │，未扣案之門號○九八一│
│  │      │        │        │                      │        │      │二九一一五八號行動電話│
│  │      │        │        │                      │        │      │手機壹支（含SIM卡壹枚 │
│  │      │        │        │                      │        │      │）如全部或一部不能沒收│
│  │      │        │        │                      │        │      │時，追徵其價額。      │
├─┼───┼────┼────┼───────────┼────┼───┼───────────┤
│22│同上  │98年4月 │臺南縣歸│由戊○○於98年4月16日 │安非他命│同上  │甲○○販賣第二級毒品，│
│  │      │16日晚間│仁鄉文化│晚間7時32分許起，以其 │1小包（ │      │處有期徒刑年貳月。販│
│  │      │7時33分 │街「大廟│使用之門號0000000000號│重量不詳│      │賣毒品所得新臺幣壹仟元│
│  │      │許後某時│」旁    │行動電話，與甲○○使用│）      │      │沒收之，如全部或一部不│
│  │      │        │        │之門號0000000000號行動│        │      │能沒收時，以其財產抵償│
│  │      │        │        │電話聯繫，表示欲購買安│        │      │之；扣案電子磅秤壹臺、│
│  │      │        │        │非他命，嗣由甲○○於左│        │      │玩具佰元鈔陸包及未扣案│
│  │      │        │        │述時間，在左述地點收受│        │      │之門號00000000│
│  │      │        │        │右述款項，並將價值1,00│        │      │五八號行動電話手機壹支│
│  │      │        │        │0元之安非他命交付予鄭 │        │      │（含SIM卡壹枚）均沒收 │
│  │      │        │        │郁政。                │        │      │，未扣案之門號○九八一│
│  │      │        │        │                      │        │      │二九一一五八號行動電話│
│  │      │        │        │                      │        │      │手機壹支（含SIM卡壹枚 │
│  │      │        │        │                      │        │      │）如全部或一部不能沒收│
│  │      │        │        │                      │        │      │時，追徵其價額。      │
├─┼───┼────┼────┼───────────┼────┼───┼───────────┤
│23│同上  │98年4月 │臺南縣仁│由戊○○於98年4月17日 │安非他命│同上  │甲○○販賣第二級毒品，│
│  │      │17日晚間│德鄉後壁│晚間9時34分許起，以其 │1小包（ │      │處有期徒刑年貳月。販│
│  │      │9時34分 │厝仁愛村│使用之門號0000000000號│重量不詳│      │賣毒品所得新臺幣壹仟元│
│  │      │許後某時│附近    │行動電話，與甲○○使用│）      │      │沒收之，如全部或一部不│
│  │      │        │        │之門號0000000000號行動│        │      │能沒收時，以其財產抵償│
│  │      │        │        │電話聯繫，表示欲購買安│        │      │之；扣案電子磅秤壹臺、│
│  │      │        │        │非他命，嗣由甲○○於左│        │      │玩具佰元鈔陸包及未扣案│
│  │      │        │        │述時間，在左述地點收受│        │      │之門號00000000│
│  │      │        │        │右述款項，並將價值1,00│        │      │五八號行動電話手機壹支│
│  │      │        │        │0元之安非他命交付予鄭 │        │      │（含SIM卡壹枚）均沒收 │
│  │      │        │        │郁政。                │        │      │，未扣案之門號○九八一│
│  │      │        │        │                      │        │      │二九一一五八號行動電話│
│  │      │        │        │                      │        │      │手機壹支（含SIM卡壹枚 │
│  │      │        │        │                      │        │      │）如全部或一部不能沒收│
│  │      │        │        │                      │        │      │時，追徵其價額。      │
├─┼───┼────┼────┼───────────┼────┼───┼───────────┤
│24│同上  │98年4月 │臺南縣永│由戊○○於98年4月27日 │安非他命│同上  │甲○○販賣第二級毒品，│
│  │      │27日晚間│康市中華│晚間8時44分許起，以其 │1小包（ │      │處有期徒刑年貳月。販│
│  │      │8時44分 │路「家樂│使用之門號0000000000號│重量不詳│      │賣毒品所得新臺幣壹仟元│
│  │      │許後某時│福」賣場│行動電話，與甲○○使用│）      │      │沒收之，如全部或一部不│
│  │      │        │        │之門號0000000000號行動│        │      │能沒收時，以其財產抵償│
│  │      │        │        │電話聯繫，表示欲購買安│        │      │之；扣案電子磅秤壹臺、│
│  │      │        │        │非他命，嗣由甲○○於左│        │      │玩具佰元鈔陸包及未扣案│
│  │      │        │        │述時間，在左述地點收受│        │      │之門號00000000│
│  │      │        │        │右述款項，並將價值1,00│        │      │五八號行動電話手機壹支│
│  │      │        │        │0元之安非他命交付予鄭 │        │      │（含SIM卡壹枚）均沒收 │
│  │      │        │        │郁政。                │        │      │，未扣案之門號○九八一│
│  │      │        │        │                      │        │      │二九一一五八號行動電話│
│  │      │        │        │                      │        │      │手機壹支（含SIM卡壹枚 │
│  │      │        │        │                      │        │      │）如全部或一部不能沒收│
│  │      │        │        │                      │        │      │時，追徵其價額。      │
├─┼───┼────┼────┼───────────┼────┼───┼───────────┤
│25│己○○│98年1月 │臺南縣歸│由己○○於98年1月26日 │安非他命│500元 │甲○○販賣第二級毒品，│
│  │      │26日晚間│仁鄉「新│晚間10時51分許起，以其│1小包（ │      │處有期徒刑年貳月。販│
│  │      │10時51分│豐高中」│使用之門號0000000000號│重量不詳│      │賣毒品所得新臺幣伍佰元│
│  │      │許後約30│附近    │行動電話，與甲○○使用│）      │      │沒收之，如全部或一部不│
│  │      │分鐘內之│        │之門號0000000000號行動│        │      │能沒收時，以其財產抵償│
│  │      │某時    │        │電話聯繫，表示欲購買安│        │      │之；扣案電子磅秤壹臺、│
│  │      │        │        │非他命，嗣由甲○○於左│        │      │玩具佰元鈔陸包及未扣案│
│  │      │        │        │述時間，在左述地點收受│        │      │之門號00000000│
│  │      │        │        │右述款項，並將價值500 │        │      │四七號行動電話手機壹支│
│  │      │        │        │元之安非他命交付予薛詠│        │      │（含SIM卡壹枚）均沒收 │
│  │      │        │        │志。                  │        │      │，未扣案之門號○九八三│
│  │      │        │        │                      │        │      │二八二八四七號行動電話│
│  │      │        │        │                      │        │      │手機壹支（含SIM卡壹枚 │
│  │      │        │        │                      │        │      │）如全部或一部不能沒收│
│  │      │        │        │                      │        │      │時，追徵其價額。      │
├─┼───┼────┼────┼───────────┼────┼───┼───────────┤
│26│同上  │98年2月 │臺南縣歸│由己○○於98年2月14日 │安非他命│同上  │甲○○販賣第二級毒品，│
│  │      │14日下午│仁鄉「新│下午2時50分許起，以其 │1小包（ │      │處有期徒刑年貳月。販│
│  │      │2時50分 │豐高中」│使用之門號0000000000號│重量不詳│      │賣毒品所得新臺幣伍佰元│
│  │      │許後約30│附近    │行動電話，與甲○○使用│）      │      │沒收之，如全部或一部不│
│  │      │分鐘內之│        │之門號0000000000號行動│        │      │能沒收時，以其財產抵償│
│  │      │某時    │        │電話聯繫，表示欲購買安│        │      │之；扣案電子磅秤壹臺、│
│  │      │        │        │非他命，嗣由甲○○於左│        │      │玩具佰元鈔陸包及未扣案│
│  │      │        │        │述時間，在左述地點收受│        │      │之門號0000000三│
│  │      │        │        │右述款項，並將價值500 │        │      │○九號行動電話手機壹支│
│  │      │        │        │元之安非他命交付予薛詠│        │      │（含SIM卡壹枚）均沒收 │
│  │      │        │        │志。                  │        │      │，未扣案之門號○九一七│
│  │      │        │        │                      │        │      │三四二三○九號行動電話│
│  │      │        │        │                      │        │      │手機壹支（含SIM卡壹枚 │
│  │      │        │        │                      │        │      │）如全部或一部不能沒收│
│  │      │        │        │                      │        │      │時，追徵其價額。      │
├─┼───┼────┼────┼───────────┼────┼───┼───────────┤
│27│同上  │98年2月 │臺南縣歸│由己○○於98年2月23日 │安非他命│同上  │甲○○販賣第二級毒品，│
│  │      │23日凌晨│仁鄉「新│凌晨0時23分許起，以其 │1小包（ │      │處有期徒刑年貳月。販│
│  │      │0時23分 │豐高中」│使用之門號0000000000號│重量不詳│      │賣毒品所得新臺幣伍佰元│
│  │      │許後約30│附近    │行動電話，與甲○○使用│）      │      │沒收之，如全部或一部不│
│  │      │分鐘內之│        │之門號0000000000號行動│        │      │能沒收時，以其財產抵償│
│  │      │某時    │        │電話聯繫，表示欲購買安│        │      │之；扣案電子磅秤壹臺、│
│  │      │        │        │非他命，嗣由甲○○於左│        │      │玩具佰元鈔陸包及未扣案│
│  │      │        │        │述時間，在左述地點收受│        │      │之門號0000000三│
│  │      │        │        │右述款項，並將價值500 │        │      │○九號行動電話手機壹支│
│  │      │        │        │元之安非他命交付予薛詠│        │      │（含SIM卡壹枚）均沒收 │
│  │      │        │        │志。                  │        │      │，未扣案之門號○九一七│
│  │      │        │        │                      │        │      │三四二三○九號行動電話│
│  │      │        │        │                      │        │      │手機壹支（含SIM卡壹枚 │
│  │      │        │        │                      │        │      │）如全部或一部不能沒收│
│  │      │        │        │                      │        │      │時，追徵其價額。      │
├─┼───┼────┼────┼───────────┼────┼───┼───────────┤
│28│同上  │98年4月 │臺南縣永│由己○○於98年4月27日 │安非他命│同上  │甲○○販賣第二級毒品，│
│  │      │27日晚間│康市中華│晚間9時2分許起，以其使│1小包（ │      │處有期徒刑年貳月。販│
│  │      │9時2分許│路「家樂│用之門號0000000000號行│重量不詳│      │賣毒品所得新臺幣伍佰元│
│  │      │後約30分│福」賣場│動電話，與甲○○使用之│）      │      │沒收之，如全部或一部不│
│  │      │鐘內之某│        │門號0000000000號行動電│        │      │能沒收時，以其財產抵償│
│  │      │時      │        │話聯繫，表示欲購買安非│        │      │之；扣案電子磅秤壹臺、│
│  │      │        │        │他命，嗣由甲○○於左述│        │      │玩具佰元鈔陸包及未扣案│
│  │      │        │        │時間，在左述地點收受右│        │      │之門號00000000│
│  │      │        │        │述款項，並將價值500元 │        │      │五八號行動電話手機壹支│
│  │      │        │        │之安非他命交付予己○○│        │      │（含SIM卡壹枚）均沒收 │
│  │      │        │        │。                    │        │      │，未扣案之門號○九八一│
│  │      │        │        │                      │        │      │二九一一五八號行動電話│
│  │      │        │        │                      │        │      │手機壹支（含SIM卡壹枚 │
│  │      │        │        │                      │        │      │）如全部或一部不能沒收│
│  │      │        │        │                      │        │      │時，追徵其價額。      │
├─┼───┼────┼────┼───────────┼────┼───┼───────────┤
│29│丙○○│98年2月4│臺南縣永│由丙○○於98年2月4日下│安非他命│3,000 │甲○○販賣第二級毒品，│
│  │      │日下午5 │康市中華│午5時9分許起，以其使用│1小包（ │元    │處有期徒刑年貳月。販│
│  │      │時39分許│路「家樂│之門號0000000000號行動│重量不詳│      │賣毒品所得新臺幣仟元│
│  │      │        │福」賣場│電話，與甲○○使用之門│）      │      │沒收之，如全部或一部不│
│  │      │        │附近    │號0000000000號行動電話│        │      │能沒收時，以其財產抵償│
│  │      │        │        │聯繫，表示欲購買安非他│        │      │之；扣案電子磅秤壹臺、│
│  │      │        │        │命，嗣由甲○○於左述時│        │      │玩具佰元鈔陸包及未扣案│
│  │      │        │        │間，在左述地點收受右述│        │      │之門號00000000│
│  │      │        │        │款項，並將價值3,000元 │        │      │四七號行動電話手機壹支│
│  │      │        │        │之安非他命交付予丙○○│        │      │（含SIM卡壹枚）均沒收 │
│  │      │        │        │。                    │        │      │，未扣案之門號○九八三│
│  │      │        │        │                      │        │      │二八二八四七號行動電話│
│  │      │        │        │                      │        │      │手機壹支（含SIM卡壹枚 │
│  │      │        │        │                      │        │      │）如全部或一部不能沒收│
│  │      │        │        │                      │        │      │時，追徵其價額。      │
├─┼───┼────┼────┼───────────┼────┼───┼───────────┤
│30│同上  │98年2月6│臺南縣永│由丙○○於98年2月6日中│安非他命│同上  │甲○○販賣第二級毒品，│
│  │      │日中午12│康市中華│午12時29分許起，以其使│1小包（ │      │處有期徒刑年貳月。販│
│  │      │時59分許│路「家樂│用之門號0000000000號行│重量不詳│      │賣毒品所得新臺幣仟元│
│  │      │        │福」賣場│動電話，與甲○○使用之│）      │      │沒收之，如全部或一部不│
│  │      │        │附近    │門號0000000000號行動電│        │      │能沒收時，以其財產抵償│
│  │      │        │        │話聯繫，表示欲購買安非│        │      │之；扣案電子磅秤壹臺、│
│  │      │        │        │他命，嗣由甲○○於左述│        │      │玩具佰元鈔陸包及未扣案│
│  │      │        │        │時間，在左述地點收受右│        │      │之門號00000000│
│  │      │        │        │述款項，並將價值3,000 │        │      │四七號行動電話手機壹支│
│  │      │        │        │元之安非他命交付予邱星│        │      │（含SIM卡壹枚）均沒收 │
│  │      │        │        │漢。                  │        │      │，未扣案之門號○九八三│
│  │      │        │        │                      │        │      │二八二八四七號行動電話│
│  │      │        │        │                      │        │      │手機壹支（含SIM卡壹枚 │
│  │      │        │        │                      │        │      │）如全部或一部不能沒收│
│  │      │        │        │                      │        │      │時，追徵其價額。      │
├─┼───┼────┼────┼───────────┼────┼───┼───────────┤
│31│同上  │98年2月 │臺南縣永│由丙○○於98年2月13日 │安非他命│同上  │甲○○販賣第二級毒品，│
│  │      │13日凌晨│康市中華│凌晨0時9分許起，以其使│1小包（ │      │處有期徒刑年貳月。販│
│  │      │0時39分 │路「家樂│用之門號0000000000號行│重量不詳│      │賣毒品所得新臺幣仟元│
│  │      │許      │福」賣場│動電話，傳送簡訊及以公│）      │      │沒收之，如全部或一部不│
│  │      │        │附近    │用電話與甲○○使用之門│        │      │能沒收時，以其財產抵償│
│  │      │        │        │號0000000000號行動電話│        │      │之；扣案電子磅秤壹臺、│
│  │      │        │        │，內容表示欲購買安非他│        │      │玩具佰元鈔陸包及未扣案│
│  │      │        │        │命，嗣由甲○○於左述時│        │      │之門號00000000│
│  │      │        │        │間，在左述地點收受右述│        │      │四七號行動電話手機壹支│
│  │      │        │        │款項，並將價值3,000元 │        │      │（含SIM卡壹枚）均沒收 │
│  │      │        │        │之安非他命交付予丙○○│        │      │，未扣案之門號○九八三│
│  │      │        │        │。                    │        │      │二八二八四七號行動電話│
│  │      │        │        │                      │        │      │手機壹支（含SIM卡壹枚 │
│  │      │        │        │                      │        │      │）如全部或一部不能沒收│
│  │      │        │        │                      │        │      │時，追徵其價額。      │
├─┼───┼────┼────┼───────────┼────┼───┼───────────┤
│32│庚○○│98年2月 │臺南縣歸│由庚○○於98年2月16日 │安非他命│1,000 │甲○○販賣第二級毒品，│
│  │      │16日下午│仁鄉「新│下午1時56分許起，以其 │1小包（ │元    │處有期徒刑年貳月。販│
│  │      │1時56分 │豐高中」│使用之門號0000000000號│重量不詳│      │賣毒品所得新臺幣壹仟元│
│  │      │許後約10│附近    │行動電話，與甲○○使用│）      │      │沒收之，如全部或一部不│
│  │      │分鐘內之│        │之門號0000000000號行動│        │      │能沒收時，以其財產抵償│
│  │      │某時    │        │電話聯繫，表示欲購買安│        │      │之；扣案電子磅秤壹臺、│
│  │      │        │        │非他命，嗣由甲○○於左│        │      │玩具佰元鈔陸包及未扣案│
│  │      │        │        │述時間，在左述地點收受│        │      │之門號0000000三│
│  │      │        │        │右述款項，並將價值1,00│        │      │○九號行動電話手機壹支│
│  │      │        │        │0元之安非他命交付予籃 │        │      │（含SIM卡壹枚）均沒收 │
│  │      │        │        │世榮。                │        │      │，未扣案之門號○九一七│
│  │      │        │        │                      │        │      │三四二三○九號行動電話│
│  │      │        │        │                      │        │      │手機壹支（含SIM卡壹枚 │
│  │      │        │        │                      │        │      │）如全部或一部不能沒收│
│  │      │        │        │                      │        │      │時，追徵其價額。      │
├─┼───┼────┼────┼───────────┼────┼───┼───────────┤
│33│同上  │98年2月 │臺南縣永│由庚○○於98年2月18日 │安非他命│同上  │甲○○販賣第二級毒品，│
│  │      │18日下午│康市中華│下午5時19分許起，以其 │1小包（ │      │處有期徒刑年貳月。販│
│  │      │5時20分 │路「家樂│使用之門號0000000000號│重量不詳│      │賣毒品所得新臺幣壹仟元│
│  │      │許後約10│福」賣場│行動電話，與甲○○使用│）      │      │沒收之，如全部或一部不│
│  │      │分鐘內之│附近    │之門號0000000000號行動│        │      │能沒收時，以其財產抵償│
│  │      │某時    │        │電話聯繫，表示欲購買安│        │      │之；扣案電子磅秤壹臺、│
│  │      │        │        │非他命，嗣由甲○○於左│        │      │玩具佰元鈔陸包及未扣案│
│  │      │        │        │述時間，在左述地點收受│        │      │之門號0000000三│
│  │      │        │        │右述款項，並將價值1,00│        │      │○九號行動電話手機壹支│
│  │      │        │        │0元之安非他命交付予籃 │        │      │（含SIM卡壹枚）均沒收 │
│  │      │        │        │世榮。                │        │      │，未扣案之門號○九一七│
│  │      │        │        │                      │        │      │三四二三○九號行動電話│
│  │      │        │        │                      │        │      │手機壹支（含SIM卡壹枚 │
│  │      │        │        │                      │        │      │）如全部或一部不能沒收│
│  │      │        │        │                      │        │      │時，追徵其價額。      │
├─┼───┼────┼────┼───────────┼────┼───┼───────────┤
│34│同上  │98年2月 │臺南市北│由庚○○於98年2月19日 │安非他命│同上  │甲○○販賣第二級毒品，│
│  │      │19日上午│區○○路│上午10時57分許起，以其│1小包（ │      │處有期徒刑年貳月。販│
│  │      │10時57分│「黃昏市│使用之門號0000000000號│重量不詳│      │賣毒品所得新臺幣壹仟元│
│  │      │許後約10│場」附近│行動電話，與甲○○使用│）      │      │沒收之，如全部或一部不│
│  │      │分鐘內之│        │之門號0000000000號行動│        │      │能沒收時，以其財產抵償│
│  │      │某時    │        │電話聯繫，表示欲購買安│        │      │之；扣案電子磅秤壹臺、│
│  │      │        │        │非他命，嗣由甲○○於左│        │      │玩具佰元鈔陸包及未扣案│
│  │      │        │        │述時間，在左述地點收受│        │      │之門號0000000三│
│  │      │        │        │右述款項，並將價值1,00│        │      │○九號行動電話手機壹支│
│  │      │        │        │0元之安非他命交付予籃 │        │      │（含SIM卡壹枚）均沒收 │
│  │      │        │        │世榮。                │        │      │，未扣案之門號○九一七│
│  │      │        │        │                      │        │      │三四二三○九號行動電話│
│  │      │        │        │                      │        │      │手機壹支（含SIM卡壹枚 │
│  │      │        │        │                      │        │      │）如全部或一部不能沒收│
│  │      │        │        │                      │        │      │時，追徵其價額。      │
├─┼───┼────┼────┼───────────┼────┼───┼───────────┤
│35│同上  │98年3月 │臺南縣歸│由庚○○於98年3月28日 │安非他命│同上  │甲○○販賣第二級毒品，│
│  │      │28日上午│仁鄉「新│上午11時21分許起，以其│1小包（ │      │處有期徒刑年貳月。販│
│  │      │11時21分│豐高中」│使用之門號0000000000號│重量不詳│      │賣毒品所得新臺幣壹仟元│
│  │      │許後約10│附近    │行動電話，與甲○○使用│）      │      │沒收之，如全部或一部不│
│  │      │分鐘內之│        │之門號0000000000號行動│        │      │能沒收時，以其財產抵償│
│  │      │某時    │        │電話聯繫，表示欲購買安│        │      │之；扣案電子磅秤壹臺、│
│  │      │        │        │非他命，嗣由甲○○於左│        │      │玩具佰元鈔陸包及未扣案│
│  │      │        │        │述時間，在左述地點收受│        │      │之門號00000000│
│  │      │        │        │右述款項，並將價值1,00│        │      │五八號行動電話手機壹支│
│  │      │        │        │0元之安非他命交付予籃 │        │      │（含SIM卡壹枚）均沒收 │
│  │      │        │        │世榮。                │        │      │，未扣案之門號○九八一│
│  │      │        │        │                      │        │      │二九一一五八號行動電話│
│  │      │        │        │                      │        │      │手機壹支（含SIM卡壹枚 │
│  │      │        │        │                      │        │      │）如全部或一部不能沒收│
│  │      │        │        │                      │        │      │時，追徵其價額。      │
├─┼───┼────┼────┼───────────┼────┼───┼───────────┤
│36│同上  │98年4月1│臺南市中│由庚○○於98年4月1日上│安非他命│同上  │甲○○販賣第二級毒品，│
│  │      │日上午8 │華東路2 │午8時29分許起，以其使 │1小包（ │      │處有期徒刑年貳月。販│
│  │      │時30分許│段「關帝│用之門號0000000000號行│重量不詳│      │賣毒品所得新臺幣壹仟元│
│  │      │後約10分│廳」附近│動電話，與甲○○使用之│）      │      │沒收之，如全部或一部不│
│  │      │鐘內之某│        │門號0000000000號行動電│        │      │能沒收時，以其財產抵償│
│  │      │時      │        │話聯繫，表示欲購買安非│        │      │之；扣案電子磅秤壹臺、│
│  │      │        │        │他命，嗣由甲○○於左述│        │      │玩具佰元鈔陸包及未扣案│
│  │      │        │        │時間，在左述地點收受右│        │      │之門號00000000│
│  │      │        │        │述款項，並將價值1,000 │        │      │五八號行動電話手機壹支│
│  │      │        │        │元之安非他命交付予籃世│        │      │（含SIM卡壹枚）均沒收 │
│  │      │        │        │榮。                  │        │      │，未扣案之門號○九八一│
│  │      │        │        │                      │        │      │二九一一五八號行動電話│
│  │      │        │        │                      │        │      │手機壹支（含SIM卡壹枚 │
│  │      │        │        │                      │        │      │）如全部或一部不能沒收│
│  │      │        │        │                      │        │      │時，追徵其價額。      │
├─┼───┼────┼────┼───────────┼────┼───┼───────────┤
│37│同上  │98年4月4│臺南市中│由庚○○於98年4月4日下│安非他命│同上  │甲○○販賣第二級毒品，│
│  │      │日下午5 │華東路2 │午5時50分許起，以其使 │1小包（ │      │處有期徒刑年貳月。販│
│  │      │時50分許│段「關帝│用之門號0000000000號行│重量不詳│      │賣毒品所得新臺幣壹仟元│
│  │      │後約10分│廳」附近│動電話，與甲○○使用之│）      │      │沒收之，如全部或一部不│
│  │      │鐘內之某│        │門號0000000000號行動電│        │      │能沒收時，以其財產抵償│
│  │      │時      │        │話聯繫，表示欲購買安非│        │      │之；扣案電子磅秤壹臺、│
│  │      │        │        │他命，嗣由甲○○於左述│        │      │玩具佰元鈔陸包及未扣案│
│  │      │        │        │時間，在左述地點收受右│        │      │之門號00000000│
│  │      │        │        │述款項，並將價值1,000 │        │      │五八號行動電話手機壹支│
│  │      │        │        │元之安非他命交付予籃世│        │      │（含SIM卡壹枚）均沒收 │
│  │      │        │        │榮。                  │        │      │，未扣案之門號○九八一│
│  │      │        │        │                      │        │      │二九一一五八號行動電話│
│  │      │        │        │                      │        │      │手機壹支（含SIM卡壹枚 │
│  │      │        │        │                      │        │      │）如全部或一部不能沒收│
│  │      │        │        │                      │        │      │時，追徵其價額。      │
├─┼───┼────┼────┼───────────┼────┼───┼───────────┤
│38│同上  │98年4月6│臺南市北│由庚○○於98年4月6日下│安非他命│同上  │甲○○販賣第二級毒品，│
│  │      │日下午4 │區○○路│午4時37分許起，以其使 │1小包（ │      │處有期徒刑年貳月。販│
│  │      │時38分許│「黃昏市│用之門號0000000000號行│重量不詳│      │賣毒品所得新臺幣壹仟元│
│  │      │後約10分│場」附近│動電話，與甲○○使用之│）      │      │沒收之，如全部或一部不│
│  │      │鐘內之某│        │門號0000000000號行動電│        │      │能沒收時，以其財產抵償│
│  │      │時      │        │話聯繫，表示欲購買安非│        │      │之；扣案電子磅秤壹臺、│
│  │      │        │        │他命，嗣由甲○○於左述│        │      │玩具佰元鈔陸包及未扣案│
│  │      │        │        │時間，在左述地點收受右│        │      │之門號00000000│
│  │      │        │        │述款項，並將價值1,000 │        │      │五八號行動電話手機壹支│
│  │      │        │        │元之安非他命交付予籃世│        │      │（含SIM卡壹枚）均沒收 │
│  │      │        │        │榮。                  │        │      │，未扣案之門號○九八一│
│  │      │        │        │                      │        │      │二九一一五八號行動電話│
│  │      │        │        │                      │        │      │手機壹支（含SIM卡壹枚 │
│  │      │        │        │                      │        │      │）如全部或一部不能沒收│
│  │      │        │        │                      │        │      │時，追徵其價額。      │
├─┼───┼────┼────┼───────────┼────┼───┼───────────┤
│39│同上  │98年4月 │臺南縣歸│由庚○○於98年4月10日 │安非他命│同上  │甲○○販賣第二級毒品，│
│  │      │10日下午│仁鄉「新│下午1時40分許起，以其 │1小包（ │      │處有期徒刑年貳月。販│
│  │      │1時40分 │豐高中」│使用之門號0000000000號│重量不詳│      │賣毒品所得新臺幣壹仟元│
│  │      │許後約10│附近    │行動電話，與甲○○使用│）      │      │沒收之，如全部或一部不│
│  │      │分鐘內之│        │之門號0000000000號行動│        │      │能沒收時，以其財產抵償│
│  │      │某時    │        │電話聯繫，表示欲購買安│        │      │之；扣案電子磅秤壹臺、│
│  │      │        │        │非他命，嗣由甲○○於左│        │      │玩具佰元鈔陸包及未扣案│
│  │      │        │        │述時間，在左述地點收受│        │      │之門號00000000│
│  │      │        │        │右述款項，並將價值1,00│        │      │五八號行動電話手機壹支│
│  │      │        │        │0元之安非他命交付予籃 │        │      │（含SIM卡壹枚）均沒收 │
│  │      │        │        │世榮。                │        │      │，未扣案之門號○九八一│
│  │      │        │        │                      │        │      │二九一一五八號行動電話│
│  │      │        │        │                      │        │      │手機壹支（含SIM卡壹枚 │
│  │      │        │        │                      │        │      │）如全部或一部不能沒收│
│  │      │        │        │                      │        │      │時，追徵其價額。      │
├─┼───┼────┼────┼───────────┼────┼───┼───────────┤
│40│同上  │98年4月 │臺南縣永│由庚○○於98年4月15日 │安非他命│同上  │甲○○販賣第二級毒品，│
│  │      │15日晚間│康市中華│晚間9時11分許起，以其 │1小包（ │      │處有期徒刑年貳月。販│
│  │      │9時12分 │路「家樂│使用之門號0000000000號│重量不詳│      │賣毒品所得新臺幣壹仟元│
│  │      │後約10分│福」賣場│行動電話，與甲○○使用│）      │      │沒收之，如全部或一部不│
│  │      │鐘內之某│附近    │之門號0000000000號行動│        │      │能沒收時，以其財產抵償│
│  │      │時      │        │電話聯繫，表示欲購買安│        │      │之；扣案電子磅秤壹臺、│
│  │      │        │        │非他命，嗣由甲○○於左│        │      │玩具佰元鈔陸包及未扣案│
│  │      │        │        │述時間，在左述地點收受│        │      │之門號00000000│
│  │      │        │        │右述款項，並將價值1,00│        │      │五八號行動電話手機壹支│
│  │      │        │        │0元之安非他命交付予籃 │        │      │（含SIM卡壹枚）均沒收 │
│  │      │        │        │世榮。                │        │      │，未扣案之門號○九八一│
│  │      │        │        │                      │        │      │二九一一五八號行動電話│
│  │      │        │        │                      │        │      │手機壹支（含SIM卡壹枚 │
│  │      │        │        │                      │        │      │）如全部或一部不能沒收│
│  │      │        │        │                      │        │      │時，追徵其價額。      │
├─┼───┼────┼────┼───────────┼────┼───┼───────────┤
│41│同上  │98年4月 │臺南市中│由庚○○於98年4月16日 │安非他命│同上  │甲○○販賣第二級毒品，│
│  │      │16日下午│華東路2 │下午2時23分許起，以其 │1小包（ │      │處有期徒刑年貳月。販│
│  │      │2時23分 │段「關帝│使用之門號0000000000號│重量不詳│      │賣毒品所得新臺幣壹仟元│
│  │      │許後約10│廳」附近│行動電話，與甲○○使用│）      │      │沒收之，如全部或一部不│
│  │      │分鐘內之│        │之門號0000000000號行動│        │      │能沒收時，以其財產抵償│
│  │      │某時（此│        │電話聯繫，表示欲購買安│        │      │之；扣案電子磅秤壹臺、│
│  │      │部分檢察│        │非他命，嗣由甲○○於左│        │      │玩具佰元鈔陸包及未扣案│
│  │      │官誤於起│        │述時間，在左述地點收受│        │      │之門號00000000│
│  │      │訴書附表│        │右述款項，並將價值1,00│        │      │五八號行動電話手機壹支│
│  │      │二編號35│        │0元之安非他命交付予籃 │        │      │（含SIM卡壹枚）均沒收 │
│  │      │、36為重│        │世榮。                │        │      │，未扣案之門號○九八一│
│  │      │複之記載│        │                      │        │      │二九一一五八號行動電話│
│  │      │，業經檢│        │                      │        │      │手機壹支（含SIM卡壹枚 │
│  │      │察官當庭│        │                      │        │      │）如全部或一部不能沒收│
│  │      │更正刪除│        │                      │        │      │時，追徵其價額。      │
│  │      │其一之記│        │                      │        │      │                      │
│  │      │載。）  │        │                      │        │      │                      │
├─┼───┼────┼────┼───────────┼────┼───┼───────────┤
│42│同上  │98年4月 │臺南市中│由庚○○於98年4月19日 │安非他命│同上  │甲○○販賣第二級毒品，│
│  │      │19日下午│華東路2 │下午5時7分許起，以其使│1小包（ │      │處有期徒刑年貳月。販│
│  │      │5時8分許│段「關帝│用之門號0000000000號行│重量不詳│      │賣毒品所得新臺幣壹仟元│
│  │      │後約10分│廳」附近│動電話，與甲○○使用之│）      │      │沒收之，如全部或一部不│
│  │      │鐘內之某│        │門號0000000000號行動電│        │      │能沒收時，以其財產抵償│
│  │      │時      │        │話聯繫，表示欲購買安非│        │      │之；扣案電子磅秤壹臺、│
│  │      │        │        │他命，嗣由甲○○於左述│        │      │玩具佰元鈔陸包及未扣案│
│  │      │        │        │時間，在左述地點收受右│        │      │之門號00000000│
│  │      │        │        │述款項，並將價值1,000 │        │      │五八號行動電話手機壹支│
│  │      │        │        │元之安非他命交付予籃世│        │      │（含SIM卡壹枚）均沒收 │
│  │      │        │        │榮。                  │        │      │，未扣案之門號○九八一│
│  │      │        │        │                      │        │      │二九一一五八號行動電話│
│  │      │        │        │                      │        │      │手機壹支（含SIM卡壹枚 │
│  │      │        │        │                      │        │      │）如全部或一部不能沒收│
│  │      │        │        │                      │        │      │時，追徵其價額。      │
├─┼───┼────┼────┼───────────┼────┼───┼───────────┤
│43│同上  │98年4月 │臺南市中│由庚○○於98年4月20日 │安非他命│同上  │甲○○販賣第二級毒品，│
│  │      │20日晚間│華東路2 │晚間9時55分許起，以其 │1小包（ │      │處有期徒刑年貳月。販│
│  │      │9時55分 │段「關帝│使用之門號0000000000號│重量不詳│      │賣毒品所得新臺幣壹仟元│
│  │      │許後約10│廳」附近│行動電話，與甲○○使用│）      │      │沒收之，如全部或一部不│
│  │      │分鐘內之│        │之門號0000000000號行動│        │      │能沒收時，以其財產抵償│
│  │      │某時    │        │電話聯繫，表示欲購買安│        │      │之；扣案電子磅秤壹臺、│
│  │      │        │        │非他命，嗣由甲○○於左│        │      │玩具佰元鈔陸包及未扣案│
│  │      │        │        │述時間，在左述地點收受│        │      │之門號00000000│
│  │      │        │        │右述款項，並將價值1,00│        │      │五八號行動電話手機壹支│
│  │      │        │        │0元之安非他命交付予籃 │        │      │（含SIM卡壹枚）均沒收 │
│  │      │        │        │世榮。                │        │      │，未扣案之門號○九八一│
│  │      │        │        │                      │        │      │二九一一五八號行動電話│
│  │      │        │        │                      │        │      │手機壹支（含SIM卡壹枚 │
│  │      │        │        │                      │        │      │）如全部或一部不能沒收│
│  │      │        │        │                      │        │      │時，追徵其價額。      │
├─┼───┼────┼────┼───────────┼────┼───┼───────────┤
│44│同上  │98年4月 │臺南縣歸│由庚○○於98年4月23日 │安非他命│同上  │甲○○販賣第二級毒品，│
│  │      │23日中午│仁鄉「新│中午12時20分許起，以其│1小包（ │      │處有期徒刑年貳月。販│
│  │      │12時20分│豐高中」│使用之門號0000000000號│重量不詳│      │賣毒品所得新臺幣壹仟元│
│  │      │許後約10│附近    │行動電話，與甲○○使用│）      │      │沒收之，如全部或一部不│
│  │      │分鐘內之│        │之門號0000000000號行動│        │      │能沒收時，以其財產抵償│
│  │      │某時    │        │電話聯繫，表示欲購買安│        │      │之；扣案電子磅秤壹臺、│
│  │      │        │        │非他命，嗣由甲○○於左│        │      │玩具佰元鈔陸包及未扣案│
│  │      │        │        │述時間，在左述地點收受│        │      │之門號00000000│
│  │      │        │        │右述款項，並將價值1,00│        │      │五八號行動電話手機壹支│
│  │      │        │        │0元之安非他命交付予籃 │        │      │（含SIM卡壹枚）均沒收 │
│  │      │        │        │世榮。                │        │      │，未扣案之門號○九八一│
│  │      │        │        │                      │        │      │二九一一五八號行動電話│
│  │      │        │        │                      │        │      │手機壹支（含SIM卡壹枚 │
│  │      │        │        │                      │        │      │）如全部或一部不能沒收│
│  │      │        │        │                      │        │      │時，追徵其價額。      │
├─┼───┼────┼────┼───────────┼────┼───┼───────────┤
│45│同上  │98年4月 │臺南市中│由庚○○於98年4月27日 │安非他命│同上  │甲○○販賣第二級毒品，│
│  │      │27日下午│華東路2 │下午3時32分許起，以其 │1小包（ │      │處有期徒刑年貳月。販│
│  │      │3時32分 │段「關帝│使用之門號0000000000號│重量不詳│      │賣毒品所得新臺幣壹仟元│
│  │      │許後約10│廳」附近│行動電話，與甲○○使用│）      │      │沒收之，如全部或一部不│
│  │      │分鐘內之│        │之門號0000000000號行動│        │      │能沒收時，以其財產抵償│
│  │      │某時    │        │電話聯繫，表示欲購買安│        │      │之；扣案電子磅秤壹臺、│
│  │      │        │        │非他命，嗣由甲○○於左│        │      │玩具佰元鈔陸包及未扣案│
│  │      │        │        │述時間，在左述地點收受│        │      │之門號00000000│
│  │      │        │        │右述款項，並將價值1,00│        │      │五八號行動電話手機壹支│
│  │      │        │        │0元之安非他命交付予籃 │        │      │（含SIM卡壹枚）均沒收 │
│  │      │        │        │世榮。                │        │      │，未扣案之門號○九八一│
│  │      │        │        │                      │        │      │二九一一五八號行動電話│
│  │      │        │        │                      │        │      │手機壹支（含SIM卡壹枚 │
│  │      │        │        │                      │        │      │）如全部或一部不能沒收│
│  │      │        │        │                      │        │      │時，追徵其價額。      │
├─┼───┼────┼────┼───────────┼────┼───┼───────────┤
│46│同上  │98年6月5│臺南縣永│由庚○○於98年6月5日晚│安非他命│同上  │甲○○販賣第二級毒品，│
│  │      │日晚間11│康市中華│間11時17分許起，以其使│1小包（ │      │處有期徒刑年貳月。販│
│  │      │時17分許│路「家樂│用之門號0000000000號行│重量不詳│      │賣毒品所得新臺幣壹仟元│
│  │      │後約10分│福」賣場│動電話，與甲○○使用之│）      │      │沒收之，如全部或一部不│
│  │      │鐘內之某│附近    │門號0000000000號行動電│        │      │能沒收時，以其財產抵償│
│  │      │時      │        │話聯繫，表示欲購買安非│        │      │之；扣案電子磅秤壹臺、│
│  │      │        │        │他命，嗣由甲○○於左述│        │      │玩具佰元鈔陸包及未扣案│
│  │      │        │        │時間，在左述地點收受右│        │      │之門號00000000│
│  │      │        │        │述款項，並將價值1,000 │        │      │一五號行動電話手機壹支│
│  │      │        │        │元之安非他命交付予籃世│        │      │（含SIM卡壹枚）均沒收 │
│  │      │        │        │榮。                  │        │      │，未扣案之門號○九三八│
│  │      │        │        │                      │        │      │四三四三一五號行動電話│
│  │      │        │        │                      │        │      │手機壹支（含SIM卡壹枚 │
│  │      │        │        │                      │        │      │）如全部或一部不能沒收│
│  │      │        │        │                      │        │      │時，追徵其價額。      │
├─┼───┼────┼────┼───────────┼────┼───┼───────────┤
│47│同上  │98年6月7│臺南縣仁│由庚○○於98年6月7日下│安非他命│同上  │甲○○販賣第二級毒品，│
│  │      │日下午5 │德鄉中山│午5時16分許起，以其使 │1小包（ │      │處有期徒刑年貳月。販│
│  │      │時16分許│路靠近圓│用之門號0000000000號行│重量不詳│      │賣毒品所得新臺幣壹仟元│
│  │      │後約10分│環附近  │動電話，與甲○○使用之│）      │      │沒收之，如全部或一部不│
│  │      │鐘內之某│        │門號0000000000號行動電│        │      │能沒收時，以其財產抵償│
│  │      │時      │        │話聯繫，表示欲購買安非│        │      │之；扣案電子磅秤壹臺、│
│  │      │        │        │他命，嗣由甲○○於左述│        │      │玩具佰元鈔陸包及未扣案│
│  │      │        │        │時間，在左述地點收受右│        │      │之門號00000000│
│  │      │        │        │述款項，並將價值1,000 │        │      │一五號行動電話手機壹支│
│  │      │        │        │元之安非他命交付予籃世│        │      │（含SIM卡壹枚）均沒收 │
│  │      │        │        │榮。                  │        │      │，未扣案之門號○九三八│
│  │      │        │        │                      │        │      │四三四三一五號行動電話│
│  │      │        │        │                      │        │      │手機壹支（含SIM卡壹枚 │
│  │      │        │        │                      │        │      │）如全部或一部不能沒收│
│  │      │        │        │                      │        │      │時，追徵其價額。      │
├─┼───┼────┼────┼───────────┼────┼───┼───────────┤
│48│同上  │98年6月8│臺南縣歸│由庚○○於98年6月8日下│安非他命│同上  │甲○○販賣第二級毒品，│
│  │      │日下午1 │仁鄉「新│午1時45分許起，以其使 │1小包（ │      │處有期徒刑年貳月。販│
│  │      │時45分許│豐高中」│用之門號0000000000號行│重量不詳│      │賣毒品所得新臺幣壹仟元│
│  │      │後約10分│附近    │動電話，與甲○○使用之│）      │      │沒收之，如全部或一部不│
│  │      │鐘內之某│        │門號0000000000號行動電│        │      │能沒收時，以其財產抵償│
│  │      │時      │        │話聯繫，表示欲購買安非│        │      │之；扣案電子磅秤壹臺、│
│  │      │        │        │他命，嗣由甲○○於左述│        │      │玩具佰元鈔陸包及未扣案│
│  │      │        │        │時間，在左述地點收受右│        │      │之門號00000000│
│  │      │        │        │述款項，並將價值1,000 │        │      │一五號行動電話手機壹支│
│  │      │        │        │元之安非他命交付予籃世│        │      │（含SIM卡壹枚）均沒收 │
│  │      │        │        │榮。                  │        │      │，未扣案之門號○九三八│
│  │      │        │        │                      │        │      │四三四三一五號行動電話│
│  │      │        │        │                      │        │      │手機壹支（含SIM卡壹枚 │
│  │      │        │        │                      │        │      │）如全部或一部不能沒收│
│  │      │        │        │                      │        │      │時，追徵其價額。      │
├─┼───┼────┼────┼───────────┼────┼───┼───────────┤
│49│同上  │98年6月9│臺南縣歸│由庚○○於98年6月9日晚│安非他命│同上  │甲○○販賣第二級毒品，│
│  │      │日晚間6 │仁鄉「新│間6時50分許起，以其使 │1小包（ │      │處有期徒刑年貳月。販│
│  │      │時50分許│豐高中」│用之門號0000000000號行│重量不詳│      │賣毒品所得新臺幣壹仟元│
│  │      │後約10分│附近    │動電話，與甲○○使用之│）      │      │沒收之，如全部或一部不│
│  │      │鐘內之某│        │門號0000000000號行動電│        │      │能沒收時，以其財產抵償│
│  │      │時      │        │話聯繫，表示欲購買安非│        │      │之；扣案電子磅秤壹臺、│
│  │      │        │        │他命，嗣由甲○○於左述│        │      │玩具佰元鈔陸包及未扣案│
│  │      │        │        │時間，在左述地點收受右│        │      │之門號00000000│
│  │      │        │        │述款項，並將價值1,000 │        │      │一五號行動電話手機壹支│
│  │      │        │        │元之安非他命交付予籃世│        │      │（含SIM卡壹枚）均沒收 │
│  │      │        │        │榮。                  │        │      │，未扣案之門號○九三八│
│  │      │        │        │                      │        │      │四三四三一五號行動電話│
│  │      │        │        │                      │        │      │手機壹支（含SIM卡壹枚 │
│  │      │        │        │                      │        │      │）如全部或一部不能沒收│
│  │      │        │        │                      │        │      │時，追徵其價額。      │
├─┼───┼────┼────┼───────────┼────┼───┼───────────┤
│50│同上  │98年6月 │臺南縣仁│由庚○○於98年6月10日 │安非他命│同上  │甲○○販賣第二級毒品，│
│  │      │10日晚間│德鄉中山│晚間10時6分許起，以其 │1小包（ │      │處有期徒刑年貳月。販│
│  │      │10時6分 │路靠近圓│使用之門號0000000000號│重量不詳│      │賣毒品所得新臺幣壹仟元│
│  │      │許後約10│環附近  │行動電話，與甲○○使用│）      │      │沒收之，如全部或一部不│
│  │      │分鐘內之│        │之門號0000000000號行動│        │      │能沒收時，以其財產抵償│
│  │      │某時    │        │電話聯繫，表示欲購買安│        │      │之；扣案電子磅秤壹臺、│
│  │      │        │        │非他命，嗣由甲○○於左│        │      │玩具佰元鈔陸包及未扣案│
│  │      │        │        │述時間，在左述地點收受│        │      │之門號00000000│
│  │      │        │        │右述款項，並將價值1,00│        │      │一五號行動電話手機壹支│
│  │      │        │        │0元之安非他命交付予籃 │        │      │（含SIM卡壹枚）均沒收 │
│  │      │        │        │世榮。                │        │      │，未扣案之門號○九三八│
│  │      │        │        │                      │        │      │四三四三一五號行動電話│
│  │      │        │        │                      │        │      │手機壹支（含SIM卡壹枚 │
│  │      │        │        │                      │        │      │）如全部或一部不能沒收│
│  │      │        │        │                      │        │      │時，追徵其價額。      │
├─┼───┼────┼────┼───────────┼────┼───┼───────────┤
│51│同上  │98年6月 │臺南市東│由庚○○於98年6月18日 │安非他命│同上  │甲○○販賣第二級毒品，│
│  │      │18日下午│區○○路│下午3時34分許起，以其 │1小包（ │      │處有期徒刑年貳月。販│
│  │      │3時34分 │1段183號│使用之門號0000000000號│重量不詳│      │賣毒品所得新臺幣壹仟元│
│  │      │（起訴書│前      │行動電話，與甲○○使用│）      │      │沒收之，如全部或一部不│
│  │      │誤載為16│        │之門號0000000000號行動│        │      │能沒收時，以其財產抵償│
│  │      │分）許後│        │電話聯繫，表示欲購買安│        │      │之；扣案電子磅秤壹臺、│
│  │      │約10分鐘│        │非他命，嗣由甲○○於左│        │      │玩具佰元鈔陸包及未扣案│
│  │      │內之某時│        │述時間，在左述地點收受│        │      │之門號00000000│
│  │      │        │        │右述款項，並將價值1,00│        │      │一五號行動電話手機壹支│
│  │      │        │        │0元之安非他命交付予籃 │        │      │（含SIM卡壹枚）均沒收 │
│  │      │        │        │世榮。                │        │      │，未扣案之門號○九三八│
│  │      │        │        │                      │        │      │四三四三一五號行動電話│
│  │      │        │        │                      │        │      │手機壹支（含SIM卡壹枚 │
│  │      │        │        │                      │        │      │）如全部或一部不能沒收│
│  │      │        │        │                      │        │      │時，追徵其價額。      │
├─┼───┼────┼────┼───────────┼────┼───┼───────────┤
│52│同上  │98年6月 │臺南縣仁│由庚○○以其使用之門號│安非他命│同上  │甲○○販賣第二級毒品，│
│  │      │29日下午│德鄉中山│0000000000號行動電話，│1小包（ │      │處有期徒刑年貳月。販│
│  │      │3時16分 │路教會附│與甲○○使用之門號0989│重量不詳│      │賣毒品所得新臺幣壹仟元│
│  │      │許後約10│近      │439349號行動電話聯繫，│）      │      │沒收之，如全部或一部不│
│  │      │分鐘內之│        │表示欲購買安非他命，嗣│        │      │能沒收時，以其財產抵償│
│  │      │某時    │        │由甲○○於左述時間，在│        │      │之；扣案電子磅秤壹臺、│
│  │      │        │        │左述地點收受右述款項，│        │      │玩具佰元鈔陸包及黑色NO│
│  │      │        │        │並將價值1,000元之安非 │        │      │KIA廠牌行動電話手機壹 │
│  │      │        │        │他命交付予庚○○。    │        │      │支（含門號○九八九四三│
│  │      │        │        │                      │        │      │九三四九號行動電話SIM │
│  │      │        │        │                      │        │      │卡壹枚）均沒收。      │
├─┼───┼────┼────┼───────────┼────┼───┼───────────┤
│53│同上  │98年7月1│臺南市東│由庚○○以其使用之門號│安非他命│同上  │甲○○販賣第二級毒品，│
│  │      │日下午3 │區○○路│0000000000號行動電話，│1小包（ │      │處有期徒刑年貳月。販│
│  │      │時50分許│1段183號│與甲○○使用之門號0989│重量不詳│      │賣毒品所得新臺幣壹仟元│
│  │      │後約10分│前      │439349號行動電話聯繫，│）      │      │沒收之，如全部或一部不│
│  │      │鐘內之某│        │表示欲購買安非他命，嗣│        │      │能沒收時，以其財產抵償│
│  │      │時      │        │由甲○○於左述時間，在│        │      │之；扣案電子磅秤壹臺、│
│  │      │        │        │左述地點收受右述款項，│        │      │玩具佰元鈔陸包及黑色NO│
│  │      │        │        │並將價值1,000元之安非 │        │      │KIA廠牌行動電話手機壹 │
│  │      │        │        │他命交付予庚○○。    │        │      │支（含門號○九八九四三│
│  │      │        │        │                      │        │      │九三四九號行動電話SIM │
│  │      │        │        │                      │        │      │卡壹枚）均沒收。      │
├─┼───┼────┼────┼───────────┼────┼───┼───────────┤
│54│同上  │98年7月6│臺南縣歸│由庚○○以其使用之門號│安非他命│同上  │甲○○販賣第二級毒品，│
│  │      │日下午4 │仁鄉「新│0000000000號行動電話，│1小包（ │      │處有期徒刑年貳月。販│
│  │      │時59分許│豐高中」│與甲○○使用之門號0989│重量不詳│      │賣毒品所得新臺幣壹仟元│
│  │      │後約10分│附近    │439349號行動電話聯繫，│）      │      │沒收之，如全部或一部不│
│  │      │鐘內之某│        │表示欲購買安非他命，嗣│        │      │能沒收時，以其財產抵償│
│  │      │時      │        │由甲○○於左述時間，在│        │      │之；扣案電子磅秤壹臺、│
│  │      │        │        │左述地點收受右述款項，│        │      │玩具佰元鈔陸包及黑色NO│
│  │      │        │        │並將價值1,000元之安非 │        │      │KIA廠牌行動電話手機壹 │
│  │      │        │        │他命交付予庚○○。    │        │      │支（含門號○九八九四三│
│  │      │        │        │                      │        │      │九三四九號行動電話SIM │
│  │      │        │        │                      │        │      │卡壹枚）均沒收。      │
├─┼───┼────┼────┼───────────┼────┼───┼───────────┤
│55│同上  │98年7月 │臺南市東│由庚○○於98年7月17日 │安非他命│同上  │甲○○販賣第二級毒品，│
│  │      │17日下午│區○○路│下午5時40分許起，以其 │1小包（ │      │處有期徒刑年貳月。販│
│  │      │5時40分 │1段183號│使用之門號0000000000號│重量不詳│      │賣毒品所得新臺幣壹仟元│
│  │      │許後約10│前      │行動電話，與甲○○使用│）      │      │沒收之，如全部或一部不│
│  │      │分鐘內之│        │之門號0000000000號行動│        │      │能沒收時，以其財產抵償│
│  │      │某時    │        │電話聯繫，表示欲購買安│        │      │之；扣案電子磅秤壹臺、│
│  │      │        │        │非他命，嗣由甲○○於左│        │      │玩具佰元鈔陸包及黑色NO│
│  │      │        │        │述時間，在左述地點收受│        │      │KIA廠牌行動電話手機壹 │
│  │      │        │        │右述款項，並將價值1,00│        │      │支（含門號○九八九四三│
│  │      │        │        │0元之安非他命交付予籃 │        │      │九三四九號行動電話SIM │
│  │      │        │        │世榮。                │        │      │卡壹枚）均沒收。      │
├─┼───┼────┼────┼───────────┼────┼───┼───────────┤
│56│同上  │98年7月 │臺南縣仁│由庚○○於98年7月18日 │安非他命│同上  │甲○○販賣第二級毒品，│
│  │      │18日凌晨│德鄉後壁│凌晨1時43分許起，以其 │1小包（ │      │處有期徒刑年貳月。販│
│  │      │1時43分 │厝德南路│使用之門號0000000000號│重量不詳│      │賣毒品所得新臺幣壹仟元│
│  │      │許後約10│「五帝廟│行動電話，與甲○○使用│）      │      │沒收之，如全部或一部不│
│  │      │分鐘內之│」附近  │之門號0000000000號行動│        │      │能沒收時，以其財產抵償│
│  │      │某時    │        │電話聯繫，表示欲購買安│        │      │之；扣案電子磅秤壹臺、│
│  │      │        │        │非他命，嗣由甲○○於左│        │      │玩具佰元鈔陸包及黑色NO│
│  │      │        │        │述時間，在左述地點收受│        │      │KIA廠牌行動電話手機壹 │
│  │      │        │        │右述款項，並將價值1,00│        │      │支（含門號○九八九四三│
│  │      │        │        │0元之安非他命交付予籃 │        │      │九三四九號行動電話SIM │
│  │      │        │        │世榮。                │        │      │卡壹枚）均沒收。      │
├─┼───┼────┼────┼───────────┼────┼───┼───────────┤
│57│同上  │98年7月 │臺南縣仁│由庚○○於98年7月20日 │安非他命│同上  │甲○○販賣第二級毒品，│
│  │      │20日晚間│德鄉後壁│午間9時48分許起，以其 │1小包（ │      │處有期徒刑年貳月。販│
│  │      │9時48分 │厝德南路│使用之門號0000000000號│重量不詳│      │賣毒品所得新臺幣壹仟元│
│  │      │許後約10│「五帝廟│行動電話，與甲○○使用│）      │      │沒收之，如全部或一部不│
│  │      │分鐘內之│」附近  │之門號0000000000號行動│        │      │能沒收時，以其財產抵償│
│  │      │某時    │        │電話聯繫，表示欲購買安│        │      │之；扣案電子磅秤壹臺、│
│  │      │        │        │非他命，嗣由甲○○於左│        │      │玩具佰元鈔陸包及黑色NO│
│  │      │        │        │述時間，在左述地點收受│        │      │KIA廠牌行動電話手機壹 │
│  │      │        │        │右述款項，並將價值1,00│        │      │支（含門號○九八九四三│
│  │      │        │        │0元之安非他命交付予籃 │        │      │九三四九號行動電話SIM │
│  │      │        │        │世榮。                │        │      │卡壹枚）均沒收。      │
├─┼───┼────┼────┼───────────┼────┼───┼───────────┤
│58│丁○○│98年6月3│臺南市東│由丁○○於98年6月3日晚│安非他命│4,000 │甲○○販賣第二級毒品，│
│  │      │日晚間11│區○○路│間11時7分許起，以其使 │1小包（ │元    │處有期徒刑年貳月。販│
│  │      │時40分許│2段192號│用之門號0000000000號行│重量不詳│      │賣毒品所得新臺幣肆仟元│
│  │      │（此部分│前      │動電話，與甲○○使用之│）      │      │沒收之，如全部或一部不│
│  │      │檢察官誤│        │門號0000000000號行動電│        │      │能沒收時，以其財產抵償│
│  │      │於起訴書│        │話聯繫，表示欲購買安非│        │      │之；扣案電子磅秤壹臺、│
│  │      │附表二編│        │他命，嗣由甲○○於左述│        │      │玩具佰元鈔陸包及未扣案│
│  │      │號45、56│        │時間，在左述地點收受右│        │      │之門號00000000│
│  │      │為重複之│        │述款項，並將價值4,000 │        │      │一五號行動電話手機壹支│
│  │      │記載，業│        │元之安非他命交付予勞日│        │      │（含SIM卡壹枚）均沒收 │
│  │      │經檢察官│        │明。                  │        │      │，未扣案之門號○九三八│
│  │      │當庭更正│        │                      │        │      │四三四三一五號行動電話│
│  │      │刪除其一│        │                      │        │      │手機壹支（含SIM卡壹枚 │
│  │      │之記載。│        │                      │        │      │）如全部或一部不能沒收│
│  │      │）      │        │                      │        │      │時，追徵其價額。      │
├─┼───┼────┼────┼───────────┼────┼───┼───────────┤
│59│同上  │98年6月4│臺南縣永│由丁○○於98年6月4日晚│安非他命│同上  │甲○○販賣第二級毒品，│
│  │      │日晚間11│康市崑山│間11時9分許起，以其使 │1小包（ │      │處有期徒刑年貳月。販│
│  │      │時50分許│科技大學│用之門號0000000000號行│重量不詳│      │賣毒品所得新臺幣肆仟元│
│  │      │        │附近    │動電話，與甲○○使用之│）      │      │沒收之，如全部或一部不│
│  │      │        │        │門號0000000000號行動電│        │      │能沒收時，以其財產抵償│
│  │      │        │        │話聯繫，表示欲購買安非│        │      │之；扣案電子磅秤壹臺、│
│  │      │        │        │他命，嗣由甲○○於左述│        │      │玩具佰元鈔陸包及未扣案│
│  │      │        │        │時間，在左述地點收受右│        │      │之門號00000000│
│  │      │        │        │述款項，並將價值4,000 │        │      │一五號行動電話手機壹支│
│  │      │        │        │元之安非他命交付予勞日│        │      │（含SIM卡壹枚）均沒收 │
│  │      │        │        │明。                  │        │      │，未扣案之門號○九三八│
│  │      │        │        │                      │        │      │四三四三一五號行動電話│
│  │      │        │        │                      │        │      │手機壹支（含SIM卡壹枚 │
│  │      │        │        │                      │        │      │）如全部或一部不能沒收│
│  │      │        │        │                      │        │      │時，追徵其價額。      │
├─┼───┼────┼────┼───────────┼────┼───┼───────────┤
│60│同上  │98年6月5│臺南縣永│由丁○○於98年6月5日晚│安非他命│同上  │甲○○販賣第二級毒品，│
│  │      │日晚間9 │康市崑山│間8時37分許起，以其使 │1小包（ │      │處有期徒刑年貳月。販│
│  │      │時7分許 │科技大學│用之門號0000000000號行│重量不詳│      │賣毒品所得新臺幣肆仟元│
│  │      │        │附近    │動電話，與甲○○使用之│）      │      │沒收之，如全部或一部不│
│  │      │        │        │門號0000000000號行動電│        │      │能沒收時，以其財產抵償│
│  │      │        │        │話聯繫，表示欲購買安非│        │      │之；扣案電子磅秤壹臺、│
│  │      │        │        │他命，嗣由甲○○於左述│        │      │玩具佰元鈔陸包及未扣案│
│  │      │        │        │時間，在左述地點收受右│        │      │之門號00000000│
│  │      │        │        │述款項，並將價值4,000 │        │      │一五號行動電話手機壹支│
│  │      │        │        │元之安非他命交付予勞日│        │      │（含SIM卡壹枚）均沒收 │
│  │      │        │        │明。                  │        │      │，未扣案之門號○九三八│
│  │      │        │        │                      │        │      │四三四三一五號行動電話│
│  │      │        │        │                      │        │      │手機壹支（含SIM卡壹枚 │
│  │      │        │        │                      │        │      │）如全部或一部不能沒收│
│  │      │        │        │                      │        │      │時，追徵其價額。      │
├─┼───┼────┼────┼───────────┼────┼───┼───────────┤
│61│同上  │98年6月7│臺南市東│由丁○○於98年6月6日晚│安非他命│同上  │甲○○販賣第二級毒品，│
│  │      │日凌晨1 │區○○路│間11時31分許起，以其使│1小包（ │      │處有期徒刑年貳月。販│
│  │      │時50分許│2段192號│用之門號0000000000號行│重量不詳│      │賣毒品所得新臺幣肆仟元│
│  │      │        │前      │動電話，與甲○○使用之│）      │      │沒收之，如全部或一部不│
│  │      │        │        │門號0000000000號行動電│        │      │能沒收時，以其財產抵償│
│  │      │        │        │話聯繫，表示欲購買安非│        │      │之；扣案電子磅秤壹臺、│
│  │      │        │        │他命，嗣由甲○○於左述│        │      │玩具佰元鈔陸包及未扣案│
│  │      │        │        │時間，在左述地點收受右│        │      │之門號00000000│
│  │      │        │        │述款項，並將價值4,000 │        │      │一五號行動電話手機壹支│
│  │      │        │        │元之安非他命交付予勞日│        │      │（含SIM卡壹枚）均沒收 │
│  │      │        │        │明。                  │        │      │，未扣案之門號○九三八│
│  │      │        │        │                      │        │      │四三四三一五號行動電話│
│  │      │        │        │                      │        │      │手機壹支（含SIM卡壹枚 │
│  │      │        │        │                      │        │      │）如全部或一部不能沒收│
│  │      │        │        │                      │        │      │時，追徵其價額。      │
├─┼───┼────┼────┼───────────┼────┼───┼───────────┤
│62│同上  │98年6月 │臺南縣歸│由丁○○於98年6月10日 │安非他命│同上  │甲○○販賣第二級毒品，│
│  │      │10日下午│仁鄉「新│下午4時58分許起，以其 │1小包（ │      │處有期徒刑年貳月。販│
│  │      │5時10分 │豐高中」│使用之門號0000000000號│重量不詳│      │賣毒品所得新臺幣肆仟元│
│  │      │許      │附近    │行動電話，與甲○○使用│）      │      │沒收之，如全部或一部不│
│  │      │        │        │之門號0000000000號行動│        │      │能沒收時，以其財產抵償│
│  │      │        │        │電話聯繫，表示欲購買安│        │      │之；扣案電子磅秤壹臺、│
│  │      │        │        │非他命，嗣由甲○○於左│        │      │玩具佰元鈔陸包及未扣案│
│  │      │        │        │述時間，在左述地點收受│        │      │之門號00000000│
│  │      │        │        │右述款項，並將價值4,00│        │      │一五號行動電話手機壹支│
│  │      │        │        │0元之安非他命交付予勞 │        │      │（含SIM卡壹枚）均沒收 │
│  │      │        │        │日明。                │        │      │，未扣案之門號○九三八│
│  │      │        │        │                      │        │      │四三四三一五號行動電話│
│  │      │        │        │                      │        │      │手機壹支（含SIM卡壹枚 │
│  │      │        │        │                      │        │      │）如全部或一部不能沒收│
│  │      │        │        │                      │        │      │時，追徵其價額。      │
├─┼───┼────┼────┼───────────┼────┼───┼───────────┤
│63│同上  │98年6月 │臺南市東│由丁○○於98年6月11日 │安非他命│同上  │甲○○販賣第二級毒品，│
│  │      │11日晚間│區○○路│晚間11時30分許起，以其│1小包（ │      │處有期徒刑年貳月。販│
│  │      │11時59分│2段192號│使用之門號0000000000號│重量不詳│      │賣毒品所得新臺幣肆仟元│
│  │      │許      │前      │行動電話，與甲○○使用│）      │      │沒收之，如全部或一部不│
│  │      │        │        │之門號0000000000號行動│        │      │能沒收時，以其財產抵償│
│  │      │        │        │電話聯繫，表示欲購買安│        │      │之；扣案電子磅秤壹臺、│
│  │      │        │        │非他命，嗣由甲○○於左│        │      │玩具佰元鈔陸包及未扣案│
│  │      │        │        │述時間，在左述地點收受│        │      │之門號00000000│
│  │      │        │        │右述款項，並將價值4,00│        │      │一五號行動電話手機壹支│
│  │      │        │        │0元之安非他命交付予勞 │        │      │（含SIM卡壹枚）均沒收 │
│  │      │        │        │日明。                │        │      │，未扣案之門號○九三八│
│  │      │        │        │                      │        │      │四三四三一五號行動電話│
│  │      │        │        │                      │        │      │手機壹支（含SIM卡壹枚 │
│  │      │        │        │                      │        │      │）如全部或一部不能沒收│
│  │      │        │        │                      │        │      │時，追徵其價額。      │
├─┼───┼────┼────┼───────────┼────┼───┼───────────┤
│64│同上  │98年6月 │臺南市東│由丁○○於98年6月17日 │安非他命│同上  │甲○○販賣第二級毒品，│
│  │      │17日晚間│區○○路│晚間11時3分許起，以其 │1小包（ │      │處有期徒刑年貳月。販│
│  │      │11時33分│2段192號│使用之門號0000000000號│重量不詳│      │賣毒品所得新臺幣肆仟元│
│  │      │許      │前      │行動電話，與甲○○使用│）      │      │沒收之，如全部或一部不│
│  │      │        │        │之門號0000000000號行動│        │      │能沒收時，以其財產抵償│
│  │      │        │        │電話聯繫，表示欲購買安│        │      │之；扣案電子磅秤壹臺、│
│  │      │        │        │非他命，嗣由甲○○於左│        │      │玩具佰元鈔陸包及未扣案│
│  │      │        │        │述時間，在左述地點收受│        │      │之門號00000000│
│  │      │        │        │右述款項，並將價值4,00│        │      │一五號行動電話手機壹支│
│  │      │        │        │0元之安非他命交付予勞 │        │      │（含SIM卡壹枚）均沒收 │
│  │      │        │        │日明。                │        │      │，未扣案之門號○九三八│
│  │      │        │        │                      │        │      │四三四三一五號行動電話│
│  │      │        │        │                      │        │      │手機壹支（含SIM卡壹枚 │
│  │      │        │        │                      │        │      │）如全部或一部不能沒收│
│  │      │        │        │                      │        │      │時，追徵其價額。      │
├─┼───┼────┼────┼───────────┼────┼───┼───────────┤
│65│同上  │98年6月 │臺南市東│由丁○○於98年6月19日 │安非他命│同上  │甲○○販賣第二級毒品，│
│  │      │19日晚間│區○○路│晚間8時35分許起，以其 │1小包（ │      │處有期徒刑年貳月。販│
│  │      │9時6分許│2段192號│使用之門號0000000000號│重量不詳│      │賣毒品所得新臺幣肆仟元│
│  │      │        │前      │行動電話，與甲○○使用│）      │      │沒收之，如全部或一部不│
│  │      │        │        │之門號0000000000號行動│        │      │能沒收時，以其財產抵償│
│  │      │        │        │電話聯繫，表示欲購買安│        │      │之；扣案電子磅秤壹臺、│
│  │      │        │        │非他命，嗣由甲○○於左│        │      │玩具佰元鈔陸包及未扣案│
│  │      │        │        │述時間，在左述地點收受│        │      │之門號00000000│
│  │      │        │        │右述款項，並將價值4,00│        │      │一五號行動電話手機壹支│
│  │      │        │        │0元之安非他命交付予勞 │        │      │（含SIM卡壹枚）均沒收 │
│  │      │        │        │日明。                │        │      │，未扣案之門號○九三八│
│  │      │        │        │                      │        │      │四三四三一五號行動電話│
│  │      │        │        │                      │        │      │手機壹支（含SIM卡壹枚 │
│  │      │        │        │                      │        │      │）如全部或一部不能沒收│
│  │      │        │        │                      │        │      │時，追徵其價額。      │
├─┼───┼────┼────┼───────────┼────┼───┼───────────┤
│66│同上  │98年6月 │臺南縣歸│由丁○○於98年6月20日 │安非他命│同上  │甲○○販賣第二級毒品，│
│  │      │20日晚間│仁鄉「新│晚間9時48分許起，以其 │1小包（ │      │處有期徒刑年貳月。販│
│  │      │10時18分│豐高中」│使用之門號0000000000號│重量不詳│      │賣毒品所得新臺幣肆仟元│
│  │      │許      │附近    │行動電話，與甲○○使用│）      │      │沒收之，如全部或一部不│
│  │      │        │        │之門號0000000000號行動│        │      │能沒收時，以其財產抵償│
│  │      │        │        │電話聯繫，表示欲購買安│        │      │之；扣案電子磅秤壹臺、│
│  │      │        │        │非他命，嗣由甲○○於左│        │      │玩具佰元鈔陸包及未扣案│
│  │      │        │        │述時間，在左述地點收受│        │      │之門號00000000│
│  │      │        │        │右述款項，並將價值4,00│        │      │一五號行動電話手機壹支│
│  │      │        │        │0元之安非他命交付予勞 │        │      │（含SIM卡壹枚）均沒收 │
│  │      │        │        │日明。                │        │      │，未扣案之門號○九三八│
│  │      │        │        │                      │        │      │四三四三一五號行動電話│
│  │      │        │        │                      │        │      │手機壹支（含SIM卡壹枚 │
│  │      │        │        │                      │        │      │）如全部或一部不能沒收│
│  │      │        │        │                      │        │      │時，追徵其價額。      │
├─┼───┼────┼────┼───────────┼────┼───┼───────────┤
│67│同上  │98年7月6│臺南縣歸│由丁○○於98年7月6日下│安非他命│同上  │甲○○販賣第二級毒品，│
│  │      │日下午4 │仁鄉「新│午3時48分許起，以其使 │1小包（ │（尚未│處有期徒刑年貳月。販│
│  │      │時19分許│豐高中」│用之門號0000000000號行│重量不詳│收取，│賣毒品所得新臺幣肆仟元│
│  │      │        │附近    │動電話，與甲○○使用之│）      │此部分│沒收之，如全部或一部不│
│  │      │        │        │門號0000000000號行動電│        │業經檢│能沒收時，以其財產抵償│
│  │      │        │        │話聯繫，表示欲購買安非│        │察官當│之；扣案電子磅秤壹臺、│
│  │      │        │        │他命，嗣由甲○○於左述│        │庭更正│玩具佰元鈔陸包及黑色NO│
│  │      │        │        │時間將價值4,000元之安 │        │）    │KIA廠牌行動電話手機壹 │
│  │      │        │        │非他命交付予丁○○，價│        │      │支（含門號○九八九四三│
│  │      │        │        │金4,000元則因丁○○欲 │        │      │九三四九號行動電話SIM │
│  │      │        │        │先賒欠後再行給付而暫未│        │      │卡壹枚）均沒收。      │
│  │      │        │        │收取。                │        │      │                      │
└─┴───┴────┴────┴───────────┴────┴───┴───────────┘
附表二：
┌─┬───┬────┬────┬───────────┬────┬───┬───────────┐
│編│對象  │時間    │地點    │方式                  │標的、數│所得金│        宣告刑        │
│號│      │        │        │（金額單位均為新臺幣）│量      │額（新│                      │
│  │      │        │        │                      │        │臺幣）│                      │
├─┼───┼────┼────┼───────────┼────┼───┼───────────┤
│1 │己○○│98年4月2│臺南縣永│由己○○於98年4月2日中│安非他命│500元 │甲○○共同販賣第二級毒│
│  │      │日中午12│康市中華│午12時53分許起，以其使│1小包（ │      │品，處有期徒刑年貳月│
│  │      │時54分許│路「家樂│用之門號0000000000號行│重量不詳│      │。共同販賣毒品所得新臺│
│  │      │後約30分│福」賣場│動電話，與甲○○使用之│）      │      │幣伍佰元與辛○○連帶沒│
│  │      │鐘內之某│附近    │門號0000000000號行動電│        │      │收之，如全部或一部不能│
│  │      │時      │        │話聯繫，表示欲購買安非│        │      │沒收時，以其與辛○○之│
│  │      │        │        │他命，嗣後甲○○駕車搭│        │      │財產連帶抵償之；扣案電│
│  │      │        │        │載辛○○於左述時間、地│        │      │子磅秤壹臺、玩具佰元鈔│
│  │      │        │        │點，俟己○○將右述款項│        │      │陸包及未扣案之門號○九│
│  │      │        │        │交付予甲○○後，由蘇涵│        │      │00000000號行動│
│  │      │        │        │鈺將價值500元之安非他 │        │      │電話手機壹支（含SIM卡 │
│  │      │        │        │命交付予己○○。      │        │      │壹枚）均沒收，未扣案之│
│  │      │        │        │                      │        │      │門號00000000五│
│  │      │        │        │                      │        │      │八號行動電話手機壹支（│
│  │      │        │        │                      │        │      │含SIM卡壹枚）如全部或 │
│  │      │        │        │                      │        │      │一部不能沒收時，追徵其│
│  │      │        │        │                      │        │      │價額。                │
│  │      │        │        │                      │        │      │辛○○共同販賣第二級毒│
│  │      │        │        │                      │        │      │品，處有期徒刑肆年。共│
│  │      │        │        │                      │        │      │同販賣毒品所得新臺幣伍│
│  │      │        │        │                      │        │      │佰元與甲○○連帶沒收之│
│  │      │        │        │                      │        │      │，如全部或一部不能沒收│
│  │      │        │        │                      │        │      │時，以其與甲○○之財產│
│  │      │        │        │                      │        │      │連帶抵償之；扣案電子磅│
│  │      │        │        │                      │        │      │秤壹臺、玩具佰元鈔陸包│
│  │      │        │        │                      │        │      │及未扣案之門號○九八一│
│  │      │        │        │                      │        │      │二九一一五八號行動電話│
│  │      │        │        │                      │        │      │手機壹支（含SIM卡壹枚 │
│  │      │        │        │                      │        │      │）均沒收，未扣案之門號│
│  │      │        │        │                      │        │      │0000000000號│
│  │      │        │        │                      │        │      │行動電話手機壹支（含SI│
│  │      │        │        │                      │        │      │M卡壹枚）如全部或一部 │
│  │      │        │        │                      │        │      │不能沒收時，追徵其價額│
│  │      │        │        │                      │        │      │。                    │
├─┼───┼────┼────┼───────────┼────┼───┼───────────┤
│2 │庚○○│98年6月4│臺南市中│由庚○○於98年6月4日下│安非他命│1,000 │甲○○共同販賣第二級毒│
│  │      │日下午3 │華東路2 │午3時30分許起，以其使 │1小包（ │元    │品，處有期徒刑年貳月│
│  │      │時31分許│段「關帝│用之門號0000000000號行│重量不詳│      │。共同販賣毒品所得新臺│
│  │      │後約10分│廳」附近│動電話，與甲○○使用之│）      │      │幣壹仟元與辛○○連帶沒│
│  │      │鐘內之某│        │門號0000000000號行動電│        │      │收之，如全部或一部不能│
│  │      │時      │        │話聯繫，表示欲購買安非│        │      │沒收時，以其與辛○○之│
│  │      │        │        │他命，嗣後甲○○駕車搭│        │      │財產連帶抵償之；扣案電│
│  │      │        │        │載辛○○於左述時間、地│        │      │子磅秤壹臺、玩具佰元鈔│
│  │      │        │        │點，由辛○○向庚○○收│        │      │陸包及未扣案之門號○九│
│  │      │        │        │受右述之款項，並將價值│        │      │00000000號行動│
│  │      │        │        │1,000元之安非他命交付 │        │      │電話手機壹支（含SIM卡 │
│  │      │        │        │予庚○○。            │        │      │壹枚）均沒收，未扣案之│
│  │      │        │        │                      │        │      │門號00000000一│
│  │      │        │        │                      │        │      │五號行動電話手機壹支（│
│  │      │        │        │                      │        │      │含SIM卡壹枚）如全部或 │
│  │      │        │        │                      │        │      │一部不能沒收時，追徵其│
│  │      │        │        │                      │        │      │價額。                │
│  │      │        │        │                      │        │      │辛○○共同販賣第二級毒│
│  │      │        │        │                      │        │      │品，處有期徒刑肆年。共│
│  │      │        │        │                      │        │      │同販賣毒品所得新臺幣壹│
│  │      │        │        │                      │        │      │仟元與甲○○連帶沒收之│
│  │      │        │        │                      │        │      │，如全部或一部不能沒收│
│  │      │        │        │                      │        │      │時，以其與甲○○之財產│
│  │      │        │        │                      │        │      │連帶抵償之；扣案電子磅│
│  │      │        │        │                      │        │      │秤壹臺、玩具佰元鈔陸包│
│  │      │        │        │                      │        │      │及未扣案之門號○九三八│
│  │      │        │        │                      │        │      │四三四三一五號行動電話│
│  │      │        │        │                      │        │      │手機壹支（含SIM卡壹枚 │
│  │      │        │        │                      │        │      │）均沒收，未扣案之門號│
│  │      │        │        │                      │        │      │0000000000號│
│  │      │        │        │                      │        │      │行動電話手機壹支（含SI│
│  │      │        │        │                      │        │      │M卡壹枚）如全部或一部 │
│  │      │        │        │                      │        │      │不能沒收時，追徵其價額│
│  │      │        │        │                      │        │      │。                    │
├─┼───┼────┼────┼───────────┼────┼───┼───────────┤
│3 │同上  │98年6月 │臺南市東│由庚○○以其使用之門號│安非他命│同上  │甲○○共同販賣第二級毒│
│  │      │30日晚間│區○○路│0000000000號行動電話，│1小包（ │      │品，處有期徒刑年貳月│
│  │      │9時18分 │1段183號│與甲○○使用之門號0989│重量不詳│      │。共同販賣毒品所得新臺│
│  │      │許後約10│前      │439349號行動電話聯繫，│）      │      │幣壹仟元與辛○○連帶沒│
│  │      │分鐘內之│        │表示欲購買安非他命，嗣│        │      │收之，如全部或一部不能│
│  │      │某時    │        │後甲○○駕車搭載辛○○│        │      │沒收時，以其與辛○○之│
│  │      │        │        │於左述時間、地點，由蘇│        │      │財產連帶抵償之；扣案電│
│  │      │        │        │涵鈺向庚○○收受右述款│        │      │子磅秤壹臺、玩具佰元鈔│
│  │      │        │        │項，並將價值1,000元之 │        │      │陸包及黑色NOKIA廠牌行 │
│  │      │        │        │安非他命交付予庚○○。│        │      │動電話手機壹支（含門號│
│  │      │        │        │                      │        │      │0000000000號│
│  │      │        │        │                      │        │      │行動電話SIM卡壹枚）均 │
│  │      │        │        │                      │        │      │沒收。                │
│  │      │        │        │                      │        │      │辛○○共同販賣第二級毒│
│  │      │        │        │                      │        │      │品，處有期徒刑肆年。共│
│  │      │        │        │                      │        │      │同販賣毒品所得新臺幣壹│
│  │      │        │        │                      │        │      │仟元與甲○○連帶沒收之│
│  │      │        │        │                      │        │      │，如全部或一部不能沒收│
│  │      │        │        │                      │        │      │時，以其與甲○○之財產│
│  │      │        │        │                      │        │      │連帶抵償之；扣案電子磅│
│  │      │        │        │                      │        │      │秤壹臺、玩具佰元鈔陸包│
│  │      │        │        │                      │        │      │及黑色NOKIA廠牌行動電 │
│  │      │        │        │                      │        │      │話手機壹支（含門號○九│
│  │      │        │        │                      │        │      │00000000號行動│
│  │      │        │        │                      │        │      │電話SIM卡壹枚）均沒收 │
│  │      │        │        │                      │        │      │。                    │
├─┼───┼────┼────┼───────────┼────┼───┼───────────┤
│4 │同上  │98年7月3│同上    │由庚○○以其使用之門號│安非他命│同上  │甲○○共同販賣第二級毒│
│  │      │日下午4 │        │0000000000號行動電話，│1小包（ │      │品，處有期徒刑年貳月│
│  │      │時52分許│        │與甲○○使用之門號0989│重量不詳│      │。共同販賣毒品所得新臺│
│  │      │後約10分│        │439349號行動電話聯繫，│）      │      │幣壹仟元與辛○○連帶沒│
│  │      │鐘內之某│        │表示欲購買安非他命，嗣│        │      │收之，如全部或一部不能│
│  │      │時      │        │後甲○○駕車搭載辛○○│        │      │沒收時，以其與辛○○之│
│  │      │        │        │於左述時間、地點，由蘇│        │      │財產連帶抵償之；扣案電│
│  │      │        │        │涵鈺向庚○○收受右述款│        │      │子磅秤壹臺、玩具佰元鈔│
│  │      │        │        │項，並將價值1,000元之 │        │      │陸包及黑色NOKIA廠牌行 │
│  │      │        │        │安非他命交付予庚○○。│        │      │動電話手機壹支（含門號│
│  │      │        │        │                      │        │      │0000000000號│
│  │      │        │        │                      │        │      │行動電話SIM卡壹枚）均 │
│  │      │        │        │                      │        │      │沒收。                │
│  │      │        │        │                      │        │      │辛○○共同販賣第二級毒│
│  │      │        │        │                      │        │      │品，處有期徒刑肆年。共│
│  │      │        │        │                      │        │      │同販賣毒品所得新臺幣壹│
│  │      │        │        │                      │        │      │仟元與甲○○連帶沒收之│
│  │      │        │        │                      │        │      │，如全部或一部不能沒收│
│  │      │        │        │                      │        │      │時，以其與甲○○之財產│
│  │      │        │        │                      │        │      │連帶抵償之；扣案電子磅│
│  │      │        │        │                      │        │      │秤壹臺、玩具佰元鈔陸包│
│  │      │        │        │                      │        │      │及黑色NOKIA廠牌行動電 │
│  │      │        │        │                      │        │      │話手機壹支（含門號○九│
│  │      │        │        │                      │        │      │00000000號行動│
│  │      │        │        │                      │        │      │電話SIM卡壹枚）均沒收 │
│  │      │        │        │                      │        │      │。                    │
└─┴───┴────┴────┴───────────┴────┴───┴───────────┘

司法院資訊處製作；財團法人民間司法改革基金會備份。
